【裁判字號】    98,上訴,1240
【裁判日期】    981217
【裁判案由】    違反毒品危害防制條例
【裁判全文】
臺灣高等法院高雄分院刑事判決        98年度上訴字第1240號
上  訴  人
即  被  告  戊○○
選任辯護人  劉思龍律師
上  訴  人
即  被  告  丁○○
指定辯護人  本院公設辯護人  李佩娟
上  訴  人
即  被  告  甲○○
選任辯護人  林樹根律師
            洪茂松律師
            邱麗妃律師
上列上訴人因違反毒品危害防制條例案件，不服臺灣屏東地方法
院96年度訴字第464 號中華民國98年6 月29日、98年7 月31日第
一審判決（起訴案號：臺灣屏東地方法院檢察署96年度偵字第65
4 、1801號），提起上訴，本院判決如下：
    主  文
原判決關於戊○○、丁○○有罪部分及甲○○部分均撤銷。
戊○○犯如附表一編號1 、2 、3 、6 、7 、8 、9 、10、11、
12、13、14、15、16、17、18、19、20、21、22、23、25、26、
27、29、30、31所示之罪。各處如附表一編號1 、2 、3 、6 、
7 、8 、9 、10、11、12、13、14、15、16、17、18、19、20、
21、22、23、25、26、27、29、30、31所示之刑。應執行有期徒
刑貳拾玖年。扣案如附表二編號1 、2 、8 、10所示之物均沒收
銷燬之；扣案如附表二編號6 、7 所示之物均沒收；未扣案之販
賣毒品所得新臺幣參萬肆仟伍佰元沒收（其中新臺幣貳仟伍佰元
與丁○○連帶沒收；其中新臺幣壹仟元與甲○○連帶沒收），如
全部或一部不能沒收時，以其財產抵償之（其中新臺幣貳仟伍佰
元與丁○○連帶抵償之；其中新臺幣壹仟元與甲○○連帶抵償之
）。褫奪公權拾年。
戊○○被訴如附表一編號4 、5 、24、28、32部分均無罪。
丁○○共同販賣第一級毒品，處有期徒刑拾伍年參月。扣案如附
表二編號1 、2 、8 、10所示之物均沒收銷燬之；扣案如附表二
編號6 、7 所示之物均沒收；未扣案如附表一編號18所示之販賣
毒品所得新臺幣貳仟伍佰元與戊○○連帶沒收，如全部或一部不
能沒收時，以其等財產連帶抵償之。褫奪公權伍年。
甲○○共同販賣第一級毒品，處有期徒刑拾伍年貳月。扣案如附
表二編號1 、8 、10所示之物均沒收銷燬之；扣案如附表二編號
6 、7 所示之物均沒收；未扣案如附表一編號16所示之販賣毒品
所得新臺幣壹仟元與戊○○連帶沒收，如全部或一部不能沒收時
，以其等財產連帶抵償之。褫奪公權伍年。
    事  實
一、戊○○前於民國92、93年間，因竊盜、施用毒品等案件，分
    別經臺灣屏東地方法院以92年度易字第793 號、93年度訴字
    第212 號各判處有期徒刑6 月及應執行有期徒刑1 年10月確
    定，經接續執行，於95年3 月28日假釋出監，迄至95年10月
    29日假釋期滿未經撤銷視為執行完畢。詎其仍不知悔改，竟
    意圖營利，基於販賣第一級、第二級毒品之犯意，持用行動
    電話（門號：0000000000、0000000000號）作為交易之聯絡
    工具，分別於附表一編號1 、2 、3 、6 、7 、8 、9 、10
    、11、12、13、14、15、16、17、18、19、20、21、22、23
    、25、26、27、29、30、31所示之時間、地點，以各該所示
    之交易內容、購買對象，販賣第一級、第二級毒品獲利。（
    其中附表一編號16部分，係戊○○與同有圖利販賣第一級毒
    品犯意聯絡與行為分擔之甲○○共同所為；附表一編號18部
    分，係戊○○與同有圖利販賣第一級、第二級毒品犯意聯絡
    與行為分擔之丁○○共同所為。）
二、丁○○就附表一編號18部分，與戊○○（已敘述此部分犯罪
    事實如前）共同意圖營利，基於販賣第一級、第二級毒品之
    犯意聯絡，於民國95年11月24日6 時許，在屏東縣東港鎮某
    不詳地點，經戊○○推由丁○○持行動電話（門號：000000
    0000號）為聯絡工具，接聽乙○○來電以暗語要約新臺幣（
    下同）1500元之第一級毒品海洛因1 包、1000元之第二級毒
    品甲基安非他命1 包，丁○○進而承諾並即刻與之約在屏東
    縣東港鎮「鎮海宮」附近交易。其後丁○○乃親自出面將上
    開約定之海洛因和甲基安非他命各1 包送交乙○○，乙○○
    則給付毒品對價共2500元與丁○○，因此丁○○、戊○○共
    同販賣第一級、第二級毒品獲利得逞，其詳如附表一編號18
    所示。
三、甲○○就附表一編號16部分，與戊○○（已敘述此部分犯罪
    事實如前）共同意圖營利，基於販賣第一級毒品之犯意聯絡
    ，由戊○○持用行動電話（門號：0000000000號）作為聯絡
    工具，在96年1 月8 日3 時許，先與卓俊誼互通電話確認毒
    品交易內容，後推由甲○○至屏東縣東港鎮某大水溝附近，
    將第一級毒品海洛因1 小包交付卓俊誼，卓俊誼則將新臺幣
    （下同）1000元交給甲○○以完成交易，甲○○得手後再將
    1000元交付戊○○收受，其詳如附表一編號16所示。
四、嗣於96年1 月16日17時許，為警持搜索票至高雄縣大寮鄉○○村○○○路300 巷26之19號8 樓查獲戊○○、丁○○2 人
    ，並扣得戊○○所有如附表二所示之物，而循線查悉上情。
五、案經屏東縣政府警察局移送臺灣屏東地方法院檢察署檢察官
    偵查起訴。
    理  由
甲、有罪部分
壹、證據能力方面：
一、按被告以外之人於審判外之言詞或書面陳述，除法律有規定
    者外，不得作為證據；法院或檢察官得囑託醫院、學校或其
    他相當之機關、團體為鑑定，或審查他人之鑑定，並準用第
    203 條至第206 條之1 之規定；其須以言詞報告或說明時，
    得命實施鑑定或審查之人為之，刑事訴訟法第159 條第1 項
    、第208 條第1 項分別定有明文。是法院或檢察官依刑事訴
    訟法第208 條第1 項之規定，囑託鑑定機關所出具之鑑定報
    告，屬刑事訴訟法第206 條第1 項之鑑定報告，應為上開傳
    聞法則之例外，另囑託包括檢察官直接囑託及概括指定而由
    警察機關逕送鑑定之情形。故法務部調查局於本案偵查中，
    受檢察官概括指定由警察機關逕送鑑定所為之毒品鑑定書（
    96年3 月30日調科壹字第09623029060 號，見偵字1801卷第
    14頁），依前揭說明自有證據能力。
二、按鑑定人由審判長、受命法官或檢察官選任；鑑定之經過及
    其結果，應命鑑定人以言詞或書面報告；法院或檢察官得囑
    託醫院、學校或其他相當之機關、團體為鑑定，或審查他人
    之鑑定，並準用刑事訴訟法第203 條至第206 條之1 之規定
    ，刑事訴訟法第198 條、第206 條第1 項、第208 條第1 項
    分別定有明文。本件扣案物品含毒品成分與否之情形，經原
    審法院送高雄醫學大學附設中和紀念醫院檢驗後，該院出具
    相關檢驗報告回覆（見原審法院卷第95-98 頁）；上開報告
    內容既係法院委託該機關鑑定後所製作之鑑定報告，應屬刑
    事訴訟法第159 條第1 項所指「法律有規定」之例外情形，
    自有證據能力。
三、按被告以外之人於檢察事務官、司法警察官或司法警察調查
    中所為之陳述，與審判中不符時，其先前之陳述具有較可信
    之特別情況，且為證明犯罪事實存否所必要者，得為證據，
    刑事訴訟法第159 條之2 定有明文。所謂「前後陳述不符」
    者，應就前後階段之陳述進行整體判斷，以決定其間是否具
    有實質性差異，惟無須針對全部陳述作比較，陳述之一部分
    有不符，亦屬之。而所謂「較可信之特別情況」者，亦應就
    前後陳述時之各種外部情況進行比較，以資決定何者外部情
    況具有可信性。若陳述係在特別可信之情況下所為，則虛偽
    陳述之危險性即不高，雖係審判外陳述，或未經被告反對詰
    問，仍得承認其有證據能力。至所稱「外部情況」之認定，
    通常可由時間之間隔、是否屬有意識的迴避、有無受外力干
    擾，甚且事後串謀與否等多項因素綜合判斷。查證人張凱屏
    、徐誌鴻、陳文太、卓俊誼、鄭詔友、陳宗獻於原審法院審
    理中，對於其等自被告方面取得毒品之緣由略稱「合用」、
    「索討」、「試用」、「調取」云云；以及證人乙○○於本
    院審理中，對於其等自被告方面取得毒品之緣由略稱「未向
    戊○○買過毒品，是有一次合資購買毒品，在警詢是因為吃
    藥，頭腦不清楚所以供述不實在」云云，與其等警詢時均明
    確證述係因「買受」而取得之情節均有不同（詳後述），且
    被告或辯護人均未提出具體事證，以證上開警詢陳述有何違
    反其等意願之情狀，且經當庭提示上開警詢筆錄之陳述內容
    交由證人閱覽後，證人張凱屏、徐誌鴻、陳文太、卓俊誼均
    證稱：警詢問話時均據實答覆，筆錄製作後有檢視過，內容
    有依照陳述之意思記載等語（見原審法院卷第293 頁、第29
    8 頁反面、第301 頁反面、第305 頁），是證人張凱屏、徐
    誌鴻、陳文太、卓俊誼既稱警詢時所述實在，卻在原審法院
    審理中證述同一待證事實閃爍其詞，並就前後矛盾、違逆常
    情之處均無法自圓其說（詳後述），可見證人張凱屏、徐誌
    鴻、陳文太、卓俊誼於原審法院審理中證述與警詢陳述之不
    符部分，係出於偏袒迴護所致，非可據此論認證人於警詢時
    陳述有何瑕疵；至證人鄭詔友則於原審法院審理時略稱：伊
    想要毒品時，會出錢請戊○○幫忙調取，但此一行徑與伊向
    他人購買毒品之模式並無不同云云（見原審法院卷第483 頁
    反面），證人陳宗獻於原審法院審理時則稱：警詢時證述未
    區分找戊○○試用毒品與購入毒品兩種情況、乃全部混為一
    談來回答云云（見原審法院卷第341 頁），證人乙○○於本
    院審理中復證稱：「（你打電話給戊○○都是要買毒品嗎？
    ）對。」，「（買了幾次？）大約3 、4 次。」（見本院98
    年12月10日審判筆錄）等情，可見證人鄭詔友、陳宗獻均坦
    認於警詢時確實證述自被告方面買受毒品等情，證人乙○○
    亦不否認打電話向被告戊○○購買毒品；證人等僅試圖於審
    理中模糊對同一待證事實之說詞，其等迴護之情至為明顯（
    詳後述），自無從以證人鄭詔友、陳宗獻、乙○○於審理中
    偏袒之詞，而認其等警詢時所為證述有何不可信情形。綜上
    可知，證人張凱屏、徐誌鴻、陳文太、卓俊誼、鄭詔友、陳
    宗獻、乙○○於警詢所為陳述之客觀外部情況，查無任何違
    反其等陳述意願之具體情事，並因警詢時證人未如審理中有
    同庭作證之壓力、易受被告干擾，此觀證人於警詢時均明確
    證稱「買受」毒品，非如審理中含糊證稱「合用」、「索討
    」、「試用」、「調取」等避重就輕之說詞即明，自可證其
    等警詢時所為陳述，當有較可信之特別情況；再因前開證人
    均為本件販賣毒品案件之買方，所為陳述自屬證明犯罪事實
    所必要，復經原審法院及本院於審理中傳喚到庭接受詰問，
    已賦予被告方面有爭執其等現在與先前陳述瑕疵之機會，是
    並未侵害被告之對質詰問權，從而證人張凱屏、徐誌鴻、陳
    文太、卓俊誼、鄭詔友、陳宗獻、乙○○於警詢時之陳述，
    應認均有證據能力。
四、按被告以外之人於審判中無法傳喚或傳喚不到者，其於檢察
    事務官、司法警察官或司法警察調查中所為之陳述，經證明
    具有可信之特別情況，且為證明犯罪事實之存否所必要者，
    得為證據，刑事訴訟法第159 條之3 第3 款定有明文；又該
    等陳述未經被告詰問，應認屬於未經合法調查之證據，尚非
    無證據能力，此項詰問權之欠缺，自得於審判中由被告行使
    以補正，而完足為經合法調查之證據。倘被告於審判中捨棄
    詰問權，或證人客觀上有不能受詰問之情形，自無不當剝奪
    被告詰問權行使可言（最高法院96年度台上字第4064號判決
    意旨參照）。查證人己○○於原審法院審理時經傳拘無著，
    有送達回證、屏東縣政府警察局東港分局97年11月1 日東警
    分偵字第0970014299號、98年2 月13日東警分偵字第098000
    2420號函等件在卷為憑（見原審法院卷第329 、332 、333
    、356 、401 、504 頁），而證人己○○已經死亡，有己○○之個人基本資料查詢結果附於本院卷可參（見本院卷第19
    7 頁），故其於本件言詞辯論終結前客觀上不能受詰問，並
    無不當剝奪被告詰問權可言，衡諸證人己○○警詢時所為證
    述，距離案發時點較為接近，對相關事實來歷經過之記憶，
    應較為清楚，且未及思考其他利害關係，證述較少權衡利害
    得失，而得以核實詳告，此外復查無有何違法取證之情事，
    應認有特別可信性，且所證毒品買賣情節自屬證明犯罪事實
    所必要，從而該等警詢時之證述，洵具證據能力。
五、按司法警察機關於合乎通訊保障及監察法所定要件，偵查中
    向檢察官提出聲請，經由檢察官核發通訊監察書後，即得實
    施通訊監察，本案實施監聽時即96年7 月11日修正公布前之
    通訊保障及監察法第5 條定有明文。本件偵辦單位依法取得
    檢察官核發之通訊監察書，對被告戊○○持用門號00000000
    00、0000000000號等行動電話，於95年11月16日10時起至96
    年2 月9 日10時止實施監聽錄音等情，有臺灣屏東地方法院
    檢察署95年11月16日95年屏檢瑞仁監字第000387號、95年12
    月14日95年屏檢瑞仁監(續)字第000413號、95年12月21日95
    年屏檢瑞仁監(續)字第000416號、96年1 月11日96年屏檢瑞
    仁監( 續) 字第000015號通訊監察書影本附卷可稽（見原審
    法院卷第360-363 頁）。又依據該通訊監察書記載，監察對
    象為蔡某等人，實施監察之通訊為電信，監察方法為監聽錄
    音，是員警對被告方面使用之行動電話實施監聽錄音，並未
    逾越授權實施監察之範圍，因監聽錄音所取得之證據，自有
    證據能力。
貳、被告戊○○部分：
一、訊據上訴人即被告戊○○固坦承曾將第一級、第二級毒品交
    付與如附表一編號4 、5 、24、28、32以外所示之對象，惟
    矢口否認有何販賣毒品犯行，辯稱：被告係與上開所示之人
    合資購買毒品共同施用，且只會在電話中跟人談論到借款還
    錢事宜，總之並無販賣毒品云云。
二、然查：
  (一)附表一編號1-3 所示犯罪事實，業據證人即被告戊○○販售
    毒品對象張凱屏、徐誌鴻於警詢時證述相關交易細節明確（
    詳如附表一卷證所示），並有卷附通訊監察譯文所示被告戊○○與其等間通話確認毒品交易之內容可資佐證（詳如附表
    一彙整所示），而前開證人所述確合實情，當屬可信。至證
    人張凱屏、徐誌鴻於原審法院審理中翻異證詞，含糊其等自
    被告戊○○取得毒品之緣由，證人張凱屏改稱：毒品都是伊
    和徐誌鴻合資購買，但徐誌鴻怎麼買，伊不清楚云云（見原
    審法院卷第298 頁反面以下），證人徐誌鴻則改稱：伊和張
    凱屏的毒品來源都是向戊○○索討，並非張凱屏所稱之購買
    云云（見原審法院卷第303 頁）。然參諸證人張凱屏、徐誌
    鴻於為警初詢時分別接受調查，均將被告戊○○販賣毒品之
    時間、地點、價格、情境等細節予以證述歷歷，且該等證述
    復與監聽所呈內容相合一致（如附表一通訊監察譯文所示）
    ，若非確有該等毒品買賣情事，其等當無可能於分別接受警
    詢時同為一致之陳述，顯然證人張凱屏、徐誌鴻之警詢證述
    與事實相符；反觀證人於原審法院審理中，更易前詞，改稱
    不知販賣實情或變稱係索討毒品而非購買云云，不僅兩人對
    毒品來源說詞有間，遑論證人張凱屏於原審法院審理中泛將
    購買毒品一事推諉至證人徐誌鴻身上，而證人徐誌鴻復無法
    解釋何以其於警詢中陳稱：張凱屏可證戊○○確有販毒等語
    （見警10475 卷第94頁、原審法院卷第304 頁反面），均可
    見證人張凱屏、徐誌鴻證詞閃爍、試圖迴避之情。準此，證
    人張凱屏、徐誌鴻於警詢時證述內容應較可採信，其等於審
    理中前開所證乃屬偏袒迴護被告之詞，自難憑採。
  (二)附表一編號6 、7 所示犯罪事實，業據證人即被告戊○○販
    售毒品對象陳文太於警詢時證述相關交易細節明確（詳如附
    表一卷證所示），並有卷附通訊監察譯文所示被告戊○○與
    其間通話確認毒品交易之內容可資佐證（詳如附表一彙整所
    示），是前開證人所述確合實情，當屬可信。至證人陳文太
    於原審法院審理中翻異其詞，改口證稱：伊認識戊○○和其
    女友丁○○，但伊係向戊○○拿毒品，非買賣；至於監聽到
    伊和戊○○談論價錢這部分，乃伊等在聊戊○○有管道可取
    得廉價毒品云云（見原審法院卷第305 頁以下），並對其翻
    異警詢所證提出解釋謂：當時警察說若能指證戊○○，對伊
    涉嫌施用毒品之犯行便可不隨案移送、僅函送法辦，伊當時
    想要早點離去，故順著警察的意思來指證戊○○販毒云云（
    見原審法院卷第306 頁）。然若證人陳文太前開於審理中之
    證述內容屬實，則被告戊○○甘為證人陳文太奔走毒品而不
    求報償或對價，顯然其等交情非比尋常，衡情證人陳文太自
    無理由僅因涉嫌施用毒品案件為求儘早離開警局，竟率然設
    詞誣指被告戊○○，足見證人陳文太之說詞確與情理相違；
    再者，證人陳文太於原審法院審理中先證稱「戊○○與丁○○2 人伊均認識」，卻於同一審判期日改口證稱「警詢時均
    係順著問話回答，其實伊根本不認識丁○○」（見原審法院
    卷第305 、306 頁），明顯自相矛盾，益見證人陳文太於原
    審法院審理中之作證為求迴護被告戊○○，難以自圓其說。
    準此，證人陳文太於警詢時之證述應較可採信，其於原審法
    院審理中前開所證之詞，當屬避重就輕、試圖袒護被告戊○○販毒事實而為，自難憑採。
  (三)附表一編號8-16所示犯罪事實，業據證人即被告戊○○販售
    毒品對象卓俊誼於警詢時證述相關交易細節明確（詳如附表
    一卷證所示），並有卷附通訊監察譯文所示被告戊○○與其
    間通話確認毒品交易之內容可資佐證（詳如附表一彙整所示
    ），且觀證人卓俊誼於原審法院審理中到庭證述，亦稱：警
    詢時所言實在，當伊需要毒品時會找戊○○處理，就伊的認
    知戊○○所為處理即屬販賣毒品等語（見原審法院卷第294
    頁反面），自堪認證人卓俊誼指證自被告方面買受毒品等節
    屬實，當可採信。至證人卓俊誼於原審法院審理中一度含混
    證稱：戊○○會販賣毒品給伊，但伊也會與之合資購毒，所
    以不知道戊○○算不算毒販；又戊○○委由甲○○送來毒品
    那次，應係轉交之前伊等合資所購毒品，不是買賣交易，伊
    給付甲○○予以轉交戊○○的現金乃欠款，並非毒品對價云
    云（見原審法院卷第293 頁以下，至同案被告甲○○涉案部
    分即附表一編號16所示犯行，詳後論述）。然證人即同案被
    告甲○○於警詢中已經證稱：「（妳有無親手將1000元的海
    洛因給卓俊誼？當時海洛因的包裝方式為何？）是，當時是
    以透明的小夾鏈袋包裝著。」，「（當時卓俊誼有無將1000
    元交給妳？）有，當時卓俊誼將一張面額1000元的鈔票交給
    我。」，「（妳如何知道卓俊誼要向戊○○購買1000元的海
    洛因？）因為當時戊○○有接到卓俊誼要購買海洛因的電話
    ，戊○○就當場在我家3 樓的房間內以吸管挖取海洛因裝入
    透明夾鏈袋內後，並要向我借機車將海洛因送給卓俊誼，我
    跟戊○○說我舅舅人在樓下，你下樓會遇見我的家人，然後
    我就問戊○○交易地點後，主動幫戊○○將海洛因運送給卓
    俊誼交易。」等情（見10475 號警卷第68、69頁）；復於檢
    察官偵查中證稱：「我幫戊○○拿1 包1 千元用透明夾鏈袋
    包裝，夾在黑色吸管裏的海洛因給卓俊誼，時間是在95年12
    月底某日凌晨3 點半，地點在東港鎮○○路55號東京花園大
    樓1 樓後方大水塔下方。卓俊誼有交一千元給我，我有交給
    戊○○。凌晨3 點在我家3 樓房間，戊○○接到卓俊誼電話
    說要買海洛因，後來戊○○就用吸管挖海洛因到透明夾鏈袋
    裏面，因為怕他下樓遇到我舅舅，我就主動幫他轉交。」（
    見96年度偵字第654 號偵查卷第25、26頁），即證明被告戊○○確有於附表一編號16所示之時間、地點販賣海洛因予卓
    俊誼，且觀諸證人卓俊誼前開證述，一方面既認被告戊○○
    確有販毒，一方面卻又設詞含混渠等毒品往來情形，已見其
    說詞閃爍、前後矛盾之情；復觀證人卓俊誼與被告戊○○之
    通話監聽內容，確與其於警詢時所證交易毒品之來歷經過互
    核一致，亦見被告戊○○於該等通話中進行毒品種類、交易
    對價、送交方式等節之確認（如附表一通訊監察譯文所示）
    ，凡此俱與證人卓俊誼前揭托詞改稱合資購買一事迥然有異
    ；再者，證人卓俊誼於附表一編號16所示行為後，因發覺取
    得之毒品品質有異，故懷疑係前來交貨、取款之被告甲○○
    暗自將毒品調包私吞入己，因而去電質問被告戊○○，雙方
    並於通話中就此幾經爭執（如附表一通訊監察譯文所示，證
    人卓俊誼表示所購買之毒品量不足，以及效果不佳，但被告
    表示確係毒品，僅是沒有香氣而已，因為海洛因價格上漲，
    所以量較少），顯然證人卓俊誼對此質疑受騙、萌生抱怨之
    交易經歷，印象當屬深刻，並無誤植記憶之慮，始於警詢時
    猶將上情證述歷歷，更徵此之證述內容亟有可信。準此，證
    人卓俊誼所證買賣毒品交易等節應較可採信，其於審理中一
    度含糊證詞，顯係偏袒迴護被告所為，自難憑採。
  (四)附表一編號17-23 、26、27所示犯罪事實，業據證人即被告
    戊○○販售毒品對象乙○○、己○○於警詢時證述相關交易
    細節明確（詳如附表一卷證所示），並有卷附通訊監察譯文
    所示被告戊○○與其等間通話確認毒品交易之內容可資佐證
    （詳如附表一彙整所示），是證人前揭所證，因有各該毒品
    交易時之監聽資料作為佐證，其等證述情節之客觀真實性自
    甚明確，堪認證人乙○○、己○○指證被告戊○○販賣毒品
    等節屬實，當可採信（至附表一編號18所示犯行係被告戊○○、丁○○共同所為，詳後論述）。雖證人乙○○於本院審
    理中翻異前供，改稱：「（95年11月23日18時23分51秒這部
    分監聽譯文，這內容是你與粉圓戊○○對話，裡面有說到一
    句：還有『一張』，『一張』是指什麼意思？）一張是指量
    ，是別的東西的單位，但不是毒品，1 張是指汽車隔熱紙1
    張，因為我要先向他借，因戊○○有認識的人在做汽車隔熱
    紙的。」，「（95年11月24日6 點20分20秒這通電話是你與
    戊○○女友『娟仔』的對話，你還記得這段對話的意思？）
    是他請我的，我沒有與他有金錢往來。」，「（這段是何意
    ？）四號我原先是要跟他買，後來他沒有跟我收錢。」，「
    （所以是他請你的？）嗯。」，「（譯文編號52，這電話中
    所說是何意？）『軟的』是指海洛因沒錯，原先我要跟他拿
    說在烏龍那邊等他，到時我身上沒有錢，他就沒有給我東西
    ，他車子就開走。」，「（這次沒有拿到毒品？）對。」，
    「（95年12月26日21時08分許，是指什麼？）是我要跟他拿
    ，他沒有出來。」，「（剛說有跟戊○○一起合資購買？如
    何購買？）我們在電話中有說他說要拿毒品，到我們村裡巨
    蛋那邊跟我說一起買比較便宜，要找我一起各出資1 千元，
    他要去跟別人拿毒品，但是我身上沒有錢，他就說沒有辦法
    。」，「（在電話中沒有說到合資各1 千元的事情？）沒有
    ，電話中沒有說，電話中我跟他說要跟他拿，但是他到巨蛋
    那邊要找我一起買比較划算，我跟他說我身上沒有錢要等初
    五領錢才會有錢。」，「（一起合資購買過幾次？）1 次。
    」，「（你這次所說為何與之前在警訊、地院所說不同？）
    我被警察抓到因為我自己有吃藥，筆錄做出來，我就這樣說
    。」，「（那你之前為何都沒有提到合資購買的事情？）我
    是照警察拿筆錄的內容說的，當時因為我有吃藥所以頭腦不
    清楚。」，「（從譯文內容裡面都沒有提到約好買賣，後來
    沒有成交的事？）我今天說都是實話，但是我已經記不太清
    楚。」云云，然查：此與證人乙○○於警詢中所述係向被告
    購入之情節互異，復觀證人乙○○與被告戊○○之通話監聽
    內容，確與其於警詢時所證交易毒品之來歷經過互核一致，
    亦見被告戊○○於該等通話中進行毒品種類、交易對價、送
    交方式等節之確認（如附表一通訊監察譯文所示）。而所謂
    汽車隔熱紙因要貼於汽車上，事涉專業，一般均由汽車裝潢
    之業者施工，且因汽車車窗大小不一，且因不能摺疊，均以
    「一捲」、「一捲」之方式存放，不可能以「張數」計算，
    乃證人乙○○既非業者，無從自己貼汽車隔熱紙，竟證稱係
    向被告購買一張隔熱紙，顯然與事實不符，而此既係證人乙○○自己親身經歷之事情，豈會因其所謂「因吃藥致頭腦不
    好」而為虛偽供述之理？足見證人乙○○於本院審理中所為
    之陳述，係屬偽證之詞，不足採信。至證人己○○因已死亡
    ，有己○○之個人基本資料查詢結果附於本院卷可參（見本
    院卷第19 7頁），故其於本件言詞辯論終結前客觀上不能受
    詰問，而其於警詢中之陳述在客觀上亦符常情，自應以其於
    警詢中之陳述為本院判斷之依據。辯護人於本院審理中聲請
    傳訊證人己○○，在客觀上既不可能，此部分聲請應予駁回
    。
  (五)附表一編號25所示犯罪事實，業據證人即被告戊○○販售毒
    品對象吳豐基迭於警詢、偵訊與原審法院審理中，一再證述
    相關交易細節明確（詳如附表一卷證所示），並有卷附通訊
    監察譯文所示被告戊○○與其間通話確認毒品交易之內容可
    資佐證（詳如附表一彙整所示），顯然證人吳豐基指證被告
    戊○○販賣毒品等節屬實，當可採信。至證人吳豐基雖一度
    於原審法院審理中改口證稱：警詢內容不實在，因為當時擔
    心為警移送施用毒品案件才會亂講話云云（見原審法院卷第
    337 頁），然證人吳豐基早於84年間即因違反麻醉藥品管理
    條例案件遭到判刑，自88年間起復迭因施用毒品案件受觀察
    勒戒、強制戒治及判處徒刑，有其前案紀錄表1 份在卷為憑
    （見原審法院卷第600 頁），可見證人吳豐基應對為警查獲
    施用毒品將受法辦知之甚詳，是警詢筆錄製作時員警告以涉
    嫌施用毒品欲行移送，當係合法執行公務之舉，顯無不法取
    供可言，證人吳豐基亦無理由因此故為不利於被告戊○○之
    陳述，是其於原審法院審理中一度以「將為警移送施用毒品
    案件」為由而認違反陳述自由，當屬無據，遑論證人吳豐基
    後於原審法院審理中業已坦稱：於前次審判期日中，因戊○○在庭暨其家人於庭外旁聽，倍感壓力，故而托詞翻供等語
    （見原審法院卷第566 頁），益徵證人吳豐基指證被告戊○○販賣毒品等節與實情相符，殆無可疑。至證人丙○○於本
    院審理中雖證稱：「（知道他們之間何仇恨或事件？）有一
    次我要去吃東西，在路上有看到粉圓與豐基在說話，我停下
    來時，聽到粉圓向豐基要錢，他們二人發生爭執，就看到他
    們二人打架。」，「（你有看到他們二人打架是什麼時間？
    地點）在95年，約11月、12月時間，在東港市場裡面。」等
    語，惟丙○○所證縱係屬實，亦僅是吳豐基欠錢而理虧，其
    錯在吳豐基，吳豐基又豈會挾怨報復？更何況證人吳豐基於
    原審法院審理中亦曾經改口證稱：警詢內容不實在，因為當
    時擔心為警移送施用毒品案件才會亂講話，而為有利於被告
    戊○○之陳述，果若吳豐基心存報復，又豈會於原審審理中
    為有利於被告之陳述？更何況證人丙○○復證稱不知被告賣
    毒品之事情，是證人丙○○上開證詞，自不足以推翻證人吳
    豐基證言之真實性，而為被告有利之認定。
  (六)附表一編號29-30 所示犯罪事實，業據證人即被告戊○○販
    售毒品對象鄭詔友於警詢時證述相關交易細節明確（詳如附
    表一卷證所示），並有卷附通訊監察譯文所示被告戊○○與
    其間通話確認毒品交易之內容可資佐證（詳如附表一彙整所
    示），且觀證人鄭詔友於原審法院審理中到庭證述，亦稱：
    伊有跟其他人購買過毒品，是跟對方說好種類及價格，對方
    就會交易，此和戊○○與伊之間的往來模式並無不同等語（
    見原審法院卷第483 頁反面），自堪認證人鄭詔友指證自被
    告戊○○買受毒品等節屬實，當可採信。至證人鄭詔友於原
    審法院審理中一度含混證稱：伊需要毒品時，就告訴戊○○
    種類及價格，然後戊○○會找到貨源幫伊買到，所以戊○○
    應該算是幫忙調取毒品云云（見原審法院卷第483 頁），惟
    核諸證人鄭詔友前開證述內容，所稱「調取」和「購買」根
    本毫無實質差異，故其於原審法院審理時顯係刻意迴護，始
    一度避重就輕、閃爍其詞。準此，證人鄭詔友所證買賣毒品
    交易等節應較可採信，其於審理中一度含糊證詞，當屬偏袒
    被告所為，自難憑採。
  (七)附表一編號31所示犯罪事實，業據證人即被告戊○○販售毒
    品對象陳宗獻於警詢時證述相關交易細節明確（詳如附表一
    卷證所示），並有卷附通訊監察譯文所示被告戊○○與其間
    通話確認毒品交易之內容可資佐證（詳如附表一彙整所示）
    ，且觀證人陳宗獻於原審法院審理中到庭證述，亦稱：警詢
    時沒有向員警區分伊找戊○○試用毒品與購入毒品兩種情況
    ，全部混在一起陳述等語（見原審法院卷第341 頁），可見
    證人陳宗獻坦認警詢時確有證述向被告戊○○購買毒品之情
    形，自堪認其指證被告戊○○販賣毒品等節屬實，當可採信
    。至證人陳宗獻於原審法院審理中一度改稱：戊○○會讓伊
    免費試用，因此伊才向戊○○索討毒品，並非跟戊○○購買
    云云（見原審法院卷第339-341 頁），且對其翻異警詢所證
    提出解釋謂：因員警告知將移送伊施用毒品案件故而生懼，
    致警詢時證述內容失之偏差；至於監聽到伊和戊○○談論價
    錢這部分，乃商討借款還錢事宜云云（見原審法院卷第340
    頁反面以下）。然施用毒品與法不容為眾所周知之事實，員
    警告知涉嫌施用毒品將予移送，僅係依法查辦，證人陳宗獻
    當無因此生懼、導致陳述偏差之理；復觀被告戊○○自承其
    與父親一同從事裝潢業，收入約每日1500元（見警10475 卷
    第26頁、原審法院卷第426 頁），則縱然以此條件每月算足
    30天工作日為計，其經濟條件仍難謂寬裕，何況證人即同案
    被告丁○○證稱：伊與戊○○係男女朋友，於95年10月間迄
    本件查獲時之96年1 月16日，伊只見戊○○做過1 天裝潢、
    其餘時間都沒有工作等語（見警10475 卷第44頁），則被告
    戊○○有何財源資力能廣施毒品於他人？又何以甘冒承受入
    罪之風險、不求代價提供毒品與人試用？均違逆常情而殊難
    想像。且觀證人陳宗獻與被告戊○○之電話聯繫情形（如附
    表一通訊監察譯文所示），俱無何等與借貸有關之對話，另
    證人陳宗獻果若與人談論金錢借貸，衡情坦然正當，亦無庸
    擔心遭到監聽，又何需在電話中故弄玄虛、以暗語相互交談
    ？顯然證人陳宗獻所證：監聽內容中與戊○○討論價格部分
    均指借貸問題云云，所言不實。從而，證人陳宗獻所證買賣
    毒品交易等節應較可採信，其於審理中一度改口證稱，當屬
    偏袒被告所為，自難憑採。
  (八)如附表二所示分裝毒品、夾鍊袋及電子磅秤等物，為查獲本
    案執行搜索時自被告戊○○所查獲扣得，有搜索票、搜索扣
    押筆錄及扣押物品目錄表等件在卷可參（見警2903卷第69-9
    2 頁）。徵諸第一級毒品海洛因及第二級毒品甲基安非他命
    之價值既然不菲，倘購買該等毒品純供自己吸食，衡常並無
    另以夾鏈袋分裝之必要，蓋於購得後自行分裝為多數小包，
    不僅使毒品因之沾染、殘留於各夾鍊袋上，徒增浪費，且尚
    須審慎小心以避免分裝過程毒品溢出外漏，造成損失，是被
    告戊○○果為己施用而購入大筆毒品，當無另行分裝自添麻
    煩之理；再者，施用毒品僅需度量大約之用量，根本不需精
    密到使用電子磅秤之程度，被告戊○○既自承其有施用毒品
    習慣，竟需使用磅秤度量，而無法自行審度施用毒品之用量
    （見警10475 卷第8 頁），其情更顯無稽。從而，被告戊○○既供承前開分裝毒品、夾鍊袋及電子磅秤等物俱為其所有
    、持用（見警10475 卷第8 頁、原審法院卷第164 頁），顯
    然足資佐證其有販毒情事無疑。
  (九)被告戊○○既坦認確有交付毒品與前開證人施用，然其僅以
    裝潢為業，經濟條件有限，業經前所詳述（見警10475 卷第
    26、44頁，原審法院卷第426 頁所示被告戊○○工作情形）
    ，是被告戊○○顯不可能有財源資力能取得廣施於人之毒品
    ，亦殊難想像其一再自費無償提供他人毒品，顯然被告戊○○與證人間之毒品往來，確屬販賣無訛；且觀被告戊○○於
    為警初詢時乃辯稱：毒品係為朋友代為購買，沒有提供他人
    解癮云云（見警10475 卷第16頁以下），迄隨案移送檢察官
    偵查時即改口辯稱：毒品都是為解友人毒癮之苦而免費提供
    云云（見偵字654 卷第11頁），其說詞竟然在短時間內一再
    反覆，無法明確交代其與證人間之毒品往來情形，益徵被告
    戊○○企圖掩飾販賣毒品犯行，昭然甚明。
  (十)按海洛因及甲基安非他命價格均屬昂貴，取得不易，並為政
    府嚴加查緝之毒品，凡為販賣之不法勾當者，苟無利可圖，
    自不可能甘冒被查緝法辦重刑之風險，再且被告戊○○與證
    人張凱屏、徐誌鴻、陳文太、卓俊誼、鄭詔友、陳宗獻、乙○○、己○○、吳豐基等人並非親故至交，更無甘冒重刑、
    不求報酬，一再出力為其等謀得毒品之理。況海洛因或甲基
    安非他命等毒品並無公定之單價可循，皆得任意分裝或增減
    其份量、純度，而每次買賣之價量，亦隨時依雙方關係之深
    淺、當時之資力、需求程度及對行情之認知等因素，機動調
    整；據此，被告戊○○自承其販入毒品後，尚須加以摻添混
    裝葡萄糖粉，並以電子磅秤、空夾鏈袋精確秤重而為分裝等
    語（見原審法院卷第640 頁），果若被告戊○○無利可圖，
    何需如此大費周章？顯見被告戊○○主觀上即意在販賣營利
    ，甚為明灼。
三、被告戊○○雖辯稱「係與證人合資購買毒品」、「電話中之
    交談乃討論借款還錢」云云，以及其辯護人所為辯護「證人
    為施用毒品者，所言有誣陷動機」、「無具體精確之通訊監
    察內容，足資佐證本件犯行」、「扣案分裝毒品、夾鍊袋及
    電子磅秤等物，未必僅有販毒者持用」等節，均無可採為對
    被告戊○○有利之認定，分述如下：
  (一)被告戊○○辯稱：與證人之間乃屬合資購買毒品，或討論借
    款還錢事宜，總之沒有販毒云云。惟卷附證人與被告戊○○
    電話聯繫之通訊監察譯文，業經被告戊○○及其辯護人逐一
    檢視，確認起訴範圍所示監聽資料確係被告戊○○本人之通
    話無誤，並表示不爭執該等譯文之證據能力，亦無庸勘驗錄
    音光碟或進行聲紋比對（見原審法院卷第439 頁以下），顯
    然被告戊○○業已坦認確與證人間有如通訊監察譯文所示之
    對談內容，惟始終未見被告戊○○與其辯護人於答辯意旨中
    具體指出何有合資、借貸等對話，且遍觀卷附通訊監察譯文
    ，亦未見任何商議合資出價比例、如何分配合購之數量等交
    談，更無關於借款還錢之類此話語，僅見證人於通話中陳以
    購買毒品之種類、數量與價格等情（詳如附表一彙整所示）
    ，據此已示被告戊○○辯詞之無據。再經本院核對附表一所
    示被告販賣於施用者之時間，關於附表一編號1 與編號14、
    附表一編號10與編號19、附表一編號12與編號20及29、附表
    一編號18與編號25、附表一編號23與編號27均屬同一天，則
    被告如係自行施用，又豈會同一天內與不同之人同時合資購
    買2 次或3 次之理？以附表一編號12、20、29觀之，竟於95
    年12月1 日同一日之內合資購買1000元、1000元、2000元，
    均全部施用完畢；復於次日95年12月2 日再與他人合資購買
    500 元之海洛因（詳如附表一編號13），顯然不可思議，所
    辯顯然不足採信。
  (二)被告辯護人雖辯稱：吸毒者常出言不實，並為使自己之施用
    毒品案件得因供出毒品來源而獲得減刑，始推稱被告戊○○
    為販毒者云云。惟其始終無法提出具體事證，以指明何證人
    作證動機確係基於自身利益而故為誣陷，且證人經被告戊○○及其辯護人聲請傳喚到庭時，亦未見被告方面對此證述動
    機予以詰問，顯然辯護人前開辯護僅係出於臆測，並無實據
    。況毒品危害防制條例第17條乃規定犯施用毒品罪供出毒品
    來源因而破獲者，得減輕其刑，其所稱「供出毒品來源，因
    而破獲者」，係指供出毒品來源之有關資料，諸如前手之姓
    名、年籍、住居所、或其他足資辨別之特徵等，使調查或偵
    查犯罪之公務員因而對之發動調查或偵查並破獲者而言（最
    高法院97年度台上字第1475號判決意旨參照），故前開證人
    縱為求據此減刑，亦僅需向偵查機關說明所用毒品來自被告
    戊○○即可，又何需自找麻煩、耗費心思來編纂如附表一所
    示被告戊○○多次販毒之細節？益徵前開證人警詢時陳述實
    在，並無出言不實。
  (三)至辯護人又稱：通訊監察譯文之內容含糊，對話之真意未必
    精確解讀，無法認定通話者確係交易毒品云云。然販賣毒品
    乃動輒死刑、無期徒刑以上之重罪，此為眾所皆知，從事毒
    品交易之人更當知曉迴避查緝、使用暗語進行買賣，是通訊
    監察所監聽到之對話內容，本需透過前後語意、與談情境、
    通聯時機等多項因素，加上偵查機關之辦案經驗予以解讀，
    殊難期待監聽到毫無隱晦、字句明確之毒品要約與對價承諾
    ，乃屬當然；另本案通訊監察之內容，俱有通話之一造即前
    開證人之警詢證述情節相互比對，而足以確認所為監聽確係
    被告戊○○聯絡販毒時之通話，並無通訊監察內容無法解讀
    真意之問題。準此，辯護人上開辯護，顯不足為對被告戊○○有利之認定。
  (四)辯護人再辯稱：持有分裝毒品、夾鍊袋及電子磅秤之原因與
    目的容有數端，未必僅有販毒者才會持有上開物品，故不能
    以此單純之客觀事實，遽然推論持有者即從事販毒云云。惟
    法院認定事實，應綜合調查一切所得之直接證據與間接證據
    ，本於職權定其取捨，依自由心證而為事實之判斷，並受經
    驗法則與論理法則之支配，倘將各項證據予以割裂，分別單
    獨觀察判斷，即不合於論理法則。本件扣案夾鍊袋及電子磅
    秤等物品，經與被告戊○○持有之查獲毒品海洛因29包、甲
    基安非他命8 包互核觀察，復據前開證人即購毒者之指證內
    容綜合判斷，顯足認定被告戊○○確有販賣第一級、第二級
    毒品之犯行，殊無將各項直接證據或間接證據割裂評價，逐
    一否定與犯罪事實關連性之理，是辯護人前開所辯，仍無從
    為有利於被告戊○○之認定。
  (五)末查，附表一編號18所示犯行部分，證人乙○○於警詢時證
    述：伊原本去電向戊○○購買毒品，但當時係由丁○○接聽
    ，因丁○○表示自己可以處理，伊乃直接透過暗語向丁○○
    說明欲購1500元海洛因及1000元甲基安非他命，丁○○即在
    電話中跟伊講好時間，並約在屏東縣東港鎮鎮海里「鎮海宮
    」之廣場處交易；後來面交時，因為丁○○弄錯毒品的種類
    ，拿成2 包海洛因前來交付，伊等才會再次約在「鎮海宮」
    換取伊原先欲購之毒品，並將價金當場交給丁○○等語明確
    （見警10475 卷第257 頁），復觀卷附通訊監察譯文，益見
    證人乙○○於上開時間所為通話內容，確與其證稱交易毒品
    之來歷經過互核一致（如附表一編號18通訊監察譯文所示）
    。參諸證人乙○○於上開交易中，曾因被告丁○○錯拿毒品
    故歷經兩度相約始銀貨兩訖，對此曲折、特殊之過程，衡情
    印象深刻，並無誤植記憶之慮，始於警詢時猶將上情證述歷
    歷，復有電話監聽內容相為佐證，應認證人乙○○證述內容
    屬實，顯可採信，核與被告丁○○於原審法院審理中坦認：
    確實有在戊○○指示下，與乙○○接洽如監聽譯文所示之毒
    品交易內容等語相符（見原審法院卷第481 頁），足見附表
    一編號18所示販賣毒品犯行，被告戊○○、丁○○當有犯意
    聯絡與行為分擔無訛。
  (六)證人陳宗獻於96年1 月31日晚上9 時59分被查獲時所採集之
    尿液，雖呈海洛因陰性反應，此有台灣檢驗科技股份有限公
    司濫用藥物尿液檢驗報告附卷可稽（見10475 號警卷第467
    頁），惟此距離被告於附表一編號31所示之交易海洛因95年
    11月28日已經相差30餘日，而海洛因施用入人體後水解還原
    成嗎啡，再循嗎啡之代謝方式排出體外，業據行政院衛生署
    藥物食品檢驗局73藥檢壹字第030211號函說明綦詳，且依醫
    學臨床實驗及根據英國藥學會出版Isolation and  Indenti
    fication of Drugs 乙書第293 頁載明：海洛因經注射入人
    體後，在體內迅速水解成6Monoacety Imorphine，再緩緩繼
    續水解成嗎啡，然後再循嗎啡之代謝方式排出，同書第43 1
    至432 頁並載有：嗎啡經注射入人體後，約百分之50以上於
    八小時內自尿中排出，至24小時排出約百分之90，但48小時
    後仍有微量可檢出等語，足見嗎啡經注射入人體後在48小時
    內仍可檢出，超過48小時即無法檢出，本件既已相差30餘日
    ，即已經無法檢出，尚不能因此為被告戊○○此部分有利之
    認定。
  (七)綜合上述，本件被告戊○○所為犯行，既有前揭證人證述歷
    歷，以及通訊監察譯文互核可稽，此外，尚有如附表二所示
    扣案物品足資佐證，至被告戊○○及其辯護人所為辯解，與
    前揭事證所示有間，亦與常情和事理不符，俱無可採為有利
    於其之認定。從而，被告戊○○確有前開證人指證之犯罪事
    實，堪予認定，其所為如附表一編號1 、2 、3 、6 、7 、
    8 、9 、10、11、12、13、14、15、16、17 、18 、19、20
    、21、22、23、25、26、27、29、30、31所示之犯行罪證明
    確，應依法論科。
參、被告丁○○部分：
一、訊據上訴人即被告丁○○固坦認與被告戊○○係男女朋友，
    其等同居在高雄縣大寮鄉○○村○○○路300 巷26之19號8
    樓租屋處；平時戊○○友人需要毒品時便會來電，談話內容
    都用暗語進行，然後戊○○跟對方講好交易之時間、地點，
    伊有與戊○○一同前往赴約，也代接過戊○○此類電話，並
    曾親自與來電者相談販賣毒品之種類、數量、金額、交易時
    地，亦處理過毒品面交等節，惟否認有何共同販賣毒品之犯
    行，辯稱：戊○○與他人間往來毒品時，伊係跟在旁邊並未
    介入，至於伊交付毒品給乙○○這次，乃完全依照戊○○之
    指示而與對方接洽買賣事宜及出面交付毒品，因己身並無販
    賣毒品之意思，故未收取對價，從而戊○○是否販賣毒品與
    伊無關，且被告並非出於營利之意圖而交付毒品，僅係基於
    轉讓之意思云云。
二、經查：
  (一)上揭證人乙○○經由被告丁○○購得第一級毒品海洛因及第
    二級毒品甲基安非他命之事實，業據證人乙○○於98年7 月
    21日原審法院審理中證稱：警詢時所述實在，伊確實有去電
    向戊○○購買毒品，但當時係由丁○○接聽，因丁○○表示
    自己可以處理，伊乃直接透過暗語向丁○○說明欲購1500元
    海洛因及1000元甲基安非他命各1 包，丁○○即在電話中跟
    伊講好於通話後在屏東縣東港鎮鎮海里「鎮海宮」之廣場處
    交易；後來面交時，因為丁○○弄錯毒品的種類，拿成2 包
    海洛因前來交付，伊等才會再次約在「鎮海宮」換取伊原先
    欲購之毒品，並將價金當場交給丁○○而完成交易等語明確
    （見原審法院卷第738 頁、警10475 卷第257 頁），復觀卷
    附通訊監察譯文，益見證人乙○○於上開時間和被告丁○○
    所為通話內容，確與其證稱交易毒品之來歷經過互核一致（
    見警10475 卷第284 頁）。參諸證人乙○○於上開交易中，
    曾因被告丁○○錯拿毒品故歷經兩度相約始銀貨兩訖，對此
    曲折、特殊之過程，衡情印象深刻，並無誤植記憶之慮，始
    將上情證述歷歷，復有電話監聽內容相為佐證，應認證人乙○○證述內容確實可採。
  (二)細究被告丁○○關於本案之答辯，其先於警詢時、偵查中坦
    認曾代為接聽被告戊○○之友人來電詢問、要約毒品，並目
    睹、參與其等面交毒品之過程等語（見警10475 卷第38 頁
    以下、偵字654 卷第14頁），惟迄至原審法院準備程序中，
    即不再提及此情，改口辯稱：從未代接此類電話云云（見原
    審法院卷第140 頁），已見其自相矛盾、答辯反覆之情。另
    被告丁○○既自承與被告戊○○同居，並於被告戊○○攜帶
    毒品外出交付他人時與之出雙入對，卻一再空言辯稱不知道
    有何販賣毒品情事、不確定戊○○是否收錢云云（見偵字65
    4 卷第14頁、原審法院卷第190 頁反面），顯與常情不符，
    益徵其避重就輕、閃爍說詞。再被告丁○○於原審法院審理
    中復一度辯稱：與乙○○通話的人不是伊，可能是戊○○其
    他女友云云（見原審法院卷第368 頁反面），然該通證人乙○○去電談論毒品交易之通話監聽錄音，經原審法院送請法
    務部調查局進行聲紋比對，該局以聆聽比對法、聲紋圖譜特
    徵比對法進行鑑定，結果顯示上開監聽錄音之女子通話聲，
    確與被告丁○○本人之聲紋比對相符，有該局97年10月31日
    調科參字第09700444490 號鑑定報告書附卷可稽（見原審法
    院卷第391 頁），而被告丁○○於知悉前開鑑定結果後，竟
    即改口辯稱：與乙○○通話者確實係伊，不過對談內容均係
    戊○○所交代，不是伊自己的意思云云（見原審法院卷第47
    9 頁），更證其試圖狡辯、推諉卸責之情。從而，被告丁○○於本件偵審程序中所為辯解已有如上諸多矛盾反覆，猶空
    言辯稱：伊乃單純受戊○○指示，又沒有收錢，故實非共同
    販毒云云，其意圖矯飾諉過至為明顯，當無從以被告丁○○
    所辯採為何等對其有利之認定。
  (三)至原審辯護人為被告丁○○辯稱：被告丁○○僅為戊○○接
    聽電話、代為傳達訊息、受其指示行動，故應係幫助犯而非
    共同正犯云云；被告丁○○辯護人於本院審理中改辯稱：並
    非出於營利之意圖而交付毒品，僅係基於轉讓之意思等語。
    惟按刑法上之幫助犯，係以幫助之意思，對於正犯資予助力
    ，而未參與實行犯罪之行為者而言，如就構成犯罪事實之一
    部已參與實行，即屬共同正犯；又販賣毒品犯行，以販賣者
    與應買者雙方就買賣毒品之重要內容，相為意思表示而達成
    契約合致時，即屬已著手於販賣毒品之構成要件行為（最高
    法院97年度台上字第3600號、97年度台上字第3541號判決意
    旨參照）。查被告丁○○就本件毒品交易之標的物（海洛因
    與甲基安非他命各1 包）、對價（分別為1500元與1000元）
    、交貨地點（鎮海宮廣場）、付款時間（95年11月24日通話
    後）等重要事項，業與證人乙○○進行交涉而有所表示，此
    為被告丁○○與證人乙○○同認在卷，復有其等通話聯繫之
    通訊監察譯文可佐（見原審法院卷第479 、738 頁、第738
    頁反面，警10475 卷第284 頁），且被告戊○○已經本院就
    此部分認定係販賣於證人乙○○，並非轉讓，詳如前述。顯
    然被告丁○○已著手於販賣毒品之構成要件行為，其後並親
    自出面交付毒品、取回對價，即便其堅稱僅受被告戊○○指
    示、始出面接洽處理販毒事宜云云，但被告丁○○業已參與
    實行販賣毒品之構成要件行為，即難謂無販賣毒品之犯意聯
    絡與行為分擔，自應負共同正犯責任，故辯護人前開所辯，
    亦無從採為有利於被告丁○○之認定。
  (四)證人乙○○於本院審理中證稱：「（譯文裡面有提到要找戊○○、問丁○○要如何找，她說沒有辦法找，跟她說也沒有
    用，你就說要跟她討，丁○○說討就給你... ，這段話何義
    ？）她請我，後來有拿毒品給我。」，「（娟仔接電話....
    是拿什麼錢？）拿我之前向戊○○借的錢，要還給戊○○，
    因為她請我吃藥，順便要她拿錢還給戊○○，因為打粉圓的
    電話不通。」，「（這次他要請你？）對。」，「（你沒有
    表示要什麼東西？）對。」，「（既然這樣為何後來有拿了
    錯誤拿回去換的情形？）他拿2 包糖給我，因為安非他命我
    比較少吃，所以要她拿回去換，那時我在小港工作，吃安非
    他命提神。」，「（何時拿2 千5 百元給她？）是當天我下
    班時拿去給她。」，「（你在屏東地院說是當場交付2 千5
    百元給丁○○與你剛才所說不同？）我剛才說是之前欠戊○○的錢。」，「（你的意思是說你今天所言才是正確？）今
    天所說才是正確。」等語，然依據乙○○之通聯紀錄譯文，
    證人乙○○於打電話之初，即已明確向被告丁○○表示：「
    我不是要跟他討的啦。」，「（娟仔問：你要拿多少啦？）
    2 支1000的，1 支500 的，軟的啦。」，已經明確表示是要
    向被告戊○○、丁○○購買毒品。而證人乙○○確係向丁○○購買毒品，其後才將所購買毒品之價錢2500元交付於被告
    丁○○，亦經證人乙○○於警詢中證述綦詳（見10475 號警
    卷第257 、258 頁），證人乙○○於本院審理中空言翻異，
    顯係事後偽證之詞，尚不足為被告丁○○有利之認定。
  (五)證人戊○○於本院審理中證稱：「（之前有請過乙○○施用
    毒品？）他之前有跟我要過，所以丁○○也知道他跟我要過
    毒品的事。」，「（你知道丁○○有請他吃？）那天我回來
    時發現東西有少，丁○○有跟我說，她有拿東西請乙○○吃
    。」，「（那她有無有跟你說，她拿多少東西給乙○○？）
    沒有。」，「（你有向丁○○說要向乙○○拿錢回來？）沒
    有。」，「（丁○○拿毒品給乙○○吃，後來有無拿錢回來
    ？）她拿毒品給乙○○吃時並沒有經過我同意，但是我有罵
    她，丁○○是有拿2500元回來，但那錢是我之前借給乙○○
    的錢。」云云，雖證明丁○○所拿回之錢是之前乙○○之欠
    款，並非販賣毒品之代價，惟此與上開乙○○之通聯紀錄譯
    文，證人乙○○於打電話時，向被告丁○○表示：「我不是
    要跟他討的啦。」，「（娟仔問：你要拿多少啦？）2 支10
    00的，1 支500 的，軟的啦。」、以及乙○○於警詢中所證
    「當天13時，我跟丁○○電話聯絡後，將早上購買的新台幣
    2500元毒品的錢約在鎮海宮前廣場交給丁○○」等情不符，
    顯係偽證之詞，不足採信。
  (六)按海洛因及甲基安非他命價格均屬昂貴，取得不易，並為政
    府嚴加查緝之毒品，凡為販賣之不法勾當者，苟無利可圖，
    自不可能甘冒被查緝法辦重刑之風險，再且被告戊○○、丁○○與證人乙○○並非親故至交，更無甘冒重刑、不求報酬
    ，出力為其謀得毒品之理。況海洛因或甲基安非他命等毒品
    並無公定之單價可循，皆得任意分裝或增減其份量、純度，
    而每次買賣之價量，亦隨時依雙方關係之深淺、當時之資力
    、需求程度及對行情之認知等因素，機動調整；據此，被告
    戊○○自承其販入毒品後，尚須加以摻添混裝葡萄糖粉，並
    以電子磅秤、空夾鏈袋精確秤重而為分裝等節（見原審法院
    卷第640 頁），若非為圖牟利，何需如此大費周章？顯見被
    告戊○○主觀上有販賣營利之意圖，被告丁○○與之共犯，
    自當同負意圖營利販賣毒品之罪責。
  (七)綜合上述，本件被告丁○○所為犯行，既有前揭證人證述歷
    歷，以及通訊監察譯文互核可稽，此外，尚有如附表二編號
    1 、2 、6 、7 、8 、10所示扣案物品足資佐證，至被告丁○○及其辯護人所為辯解，與前揭事證所示有間，亦與常情
    和事理不符，俱無可採為有利於其之認定。從而本件罪證明
    確，被告丁○○所為犯行洵足認定，應依法論科。
肆、被告甲○○部分
一、訊據上訴人即被告甲○○固坦承有於附表一編號16所示時間
    、地點、方式，依同案被告戊○○指示，將裝有第一級毒品
    海洛因之吸管1 支持往交與卓俊誼，並予以收受現金1000元
    之事實，惟矢口否認有何共同販賣毒品之犯行，並辯稱：不
    知道戊○○要伊交與卓俊誼的海洛因係販賣，而卓俊誼所付
    現金，伊認為係要還款給戊○○；且戊○○所交付之物品是
    葡萄糖，亦非海洛因云云。
二、經查：
  (一)附表一編號16所示之時間、地點，證人卓俊誼透過被告甲○○出面交付毒品及收取價款，因而向被告戊○○購得第一級
    毒品海洛因之事實，業據證人卓俊誼於警詢時、原審法院審
    理中證述明確（見警10475 卷第208 頁，原審法院卷第294
    頁反面、第481 頁反面），並有該次毒品交易之電話聯繫監
    聽結果可資佐證（如附表一編號16通訊監察譯文所示），業
    經前述；至證人卓俊誼於原審法院審理時一度改口翻稱「甲○○轉交之毒品，乃伊前與戊○○合資所購分得部分」、「
    付與甲○○使其交回之現金，是伊要還給戊○○之欠款」云
    云，應屬迴護偏頗之詞而不足採信，亦詳論於前。是證人卓
    俊誼前證向被告戊○○電詢洽購海洛因後，由被告甲○○出
    面交付毒品及收取價款乙節確與事實相符，堪予認定。從而
    本案所應審究者，即「被告甲○○主觀上有無共同販賣第一
    級毒品之故意」，先予敘明。
  (二)被告甲○○於警詢中已經坦承：「（妳有無親手將1000元的
    海洛因給卓俊誼？當時海洛因的包裝方式為何？）是，當時
    是以透明的小夾鏈袋包裝著。」，「（當時卓俊誼有無將10
    00元交給妳？）有，當時卓俊誼將一張面額1000元的鈔票交
    給我。」，「（妳如何知道卓俊誼要向戊○○購買1000元的
    海洛因？）因為當時戊○○有接到卓俊誼要購買海洛因的電
    話，戊○○就當場在我家3 樓的房間內以吸管挖取海洛因裝
    入透明夾鏈袋內後，並要向我借機車將海洛因送給卓俊誼，
    我跟戊○○說我舅舅人在樓下，你下樓會遇見我的家人，然
    後我就問戊○○交易地點後，主動幫戊○○將海洛因運送給
    卓俊誼交易。」等情（見10475 號警卷第68、69頁）；復於
    檢察官偵查中供承：「我幫戊○○拿1 包1 千元用透明夾鏈
    袋包裝，夾在黑色吸管裏的海洛因給卓俊誼，時間是在95年
    12月底某日凌晨3 點半，地點在東港鎮○○路55號東京花園
    大樓1 樓後方大水塔下方。卓俊誼有交一千元給我，我有交
    給戊○○。凌晨3 點在我家3 樓房間，戊○○接到卓俊誼電
    話說要買海洛因，後來戊○○就用吸管挖海洛因到透明夾鏈
    袋裏面，因為怕他下樓遇到我舅舅，我就主動幫他轉交。」
    （見96年度偵字第654 號偵查卷第25、26頁），即已經坦承
    其與被告戊○○確有於附表一編號16所示之時間、地點販賣
    海洛因予卓俊誼不諱。被告甲○○於原審及本院審理中雖辯
    稱：對買賣毒品乙節無認識，不知所收1000元係海洛因之對
    價，伊當時乃自行判斷此應係卓俊誼欠戊○○的錢，才會順
    勢收下云云。然查，證人卓俊誼與被告甲○○既同認：當時
    兩人見面後，一手交貨一手交錢，彼此沒有說明交付毒品與
    現金之緣由等語（見原審法院卷第292 、294 頁），是該二
    人所為，核與一般買賣毒品之步驟相同，而被告甲○○既於
    證人卓俊誼給付金錢時無任何詢問，顯然其對送交毒品後將
    收取金錢乙事不感意外，更可證被告甲○○與證人卓俊誼之
    間係買賣毒品行為、並非單純地交付毒品與取得金錢；遑論
    被告甲○○辯稱僅單純為被告戊○○轉交毒品，則其於證人
    卓俊誼收受毒品後即刻給付現金1000元時，殊無理由另行判
    斷該款項係屬還款，即逕為被告戊○○予以收受，亦見被告
    甲○○前開辯詞與常情相違，難以憑採；再被告甲○○業有
    毒品前科，有其前案紀錄表、刑案資料查註紀錄表各1 份可
    考，是被告甲○○顯應熟知海洛因乃違禁物，市價非微且不
    易取得，當無理由對毒品買賣交易等事諉稱不知、自行推認
    被告戊○○係無償轉讓或合資朋分海洛因與證人卓俊誼，故
    被告甲○○既於交付毒品之同時收取現金，衡情當知此係證
    人卓俊誼購買海洛因之對價，灼然甚明。從而，被告甲○○
    顯對被告戊○○與證人卓俊誼間之買賣毒品有所認知，猶為
    參與其中，其前開所辯當屬事後卸責矯飾之詞，自難採為對
    其有利之認定。
  (三)再就附表一編號16所示觀之，證人卓俊誼與被告戊○○之通
    話監聽內容，確與其於警詢時所證交易毒品之來歷經過互核
    一致，亦見被告戊○○於該等通話中進行毒品種類、交易對
    價、送交方式等節之確認，亦足以證明被告甲○○確有販賣
    海洛因予證人卓俊誼。至於證人卓俊誼於附表一編號16所示
    行為後，因發覺取得之毒品品質有異，故懷疑係前來交貨、
    取款之被告甲○○暗自將毒品調包私吞入己，因而去電質問
    被告戊○○，雙方並於通話中就此幾經爭執，詳如附表一編
    號16之通訊監察譯文所示，證人卓俊誼表示所購買之毒品量
    不足，以及效果不佳，但被告表示確係毒品，僅是沒有香氣
    而已，因為海洛因價格上漲，所以量較少云云，本院再參酌
    以被告甲○○前開所供「當時戊○○有接到卓俊誼要購買海
    洛因的電話，戊○○就當場在我家3 樓的房間內以吸管挖取
    海洛因裝入透明夾鏈袋內」等情以觀，足認被告所交付於卓
    俊誼之物品確係海洛因無誤，應係被告戊○○以吸管挖取海
    洛因時，加入太多之葡萄糖粉，導致該海洛因成分甚低，而
    無法發揮原有之效力，致使證人卓俊誼懷疑被告甲○○暗自
    將毒品調包私吞入己，惟被告戊○○已一再表示該物確係毒
    品海洛因，自不因證人卓俊誼之懷疑，遽認被告所交付之物
    品並非毒品海洛因，而為被告有利之認定。
  (四)證人戊○○於本院審理中雖證稱：「（卓俊誼打電話當時甲○○有無在你旁邊？）沒有。」，「（甲○○當時在那裡？
    ）我在電腦桌，她在床鋪那邊。」，「（你們2 人的距離多
    遠？）大約有3 、4 公尺遠。」，「（你要拿那包東西給卓
    俊誼時，你在裝時甲○○有無看到？）沒有。」，「（你去
    她家時卓俊誼跟你說他要毒品，你是在甲○○家裝毒品嗎？
    ）因為我去甲○○家時候已經將毒品吃完了，所以我用葡萄
    糖假裝是毒品，所以才又用吸管去裝毒品。」，「（你交給
    甲○○，由甲○○交給卓俊誼的東西，她知道裡面是葡萄糖
    的東西？）我沒有跟她說。」，「（錢部分甲○○有拿回來
    ？）她有拿1 千元回來。」，「（這錢是什麼錢？）我們合
    資購買的部分，我先墊的錢。」，「（根據甲○○在警訊所
    言，有交付海洛因毒品給卓俊誼，拿回1 千元給你？）事實
    上我拿吸管請他幫我拿去給卓俊誼，她有拿1 千元回來給我
    但是那1 千元是我們合資的錢。」云云，然查此與被告甲○○在警訊及檢察官偵查中之供述不符，且依證人卓俊誼與被
    告戊○○之通話監聽內容，確與其於警詢時所證交易毒品之
    來歷經過互核一致，亦見被告戊○○於該等通話中進行毒品
    種類、交易對價、送交方式等節之確認，亦足以證明被告甲○○確有販賣海洛因予證人卓俊誼，已如前述。證人戊○○
    上開證述，顯係事後偽證之詞，核無足採。
  (五)按參與犯罪構成要件之行為者，無論主觀上係以自己犯罪或
    幫助他人犯罪之意思，均屬正犯（最高法院27年上字第1333
    號判例意旨參照）。本件被告戊○○販賣第一級毒品海洛因
    與證人卓俊誼，而被告甲○○明知此情，仍參與販賣構成要
    件之「交付毒品」及「收取價款」行為，自應論以共同正犯
    無疑（最高法院98年度台上字第1062號判決意旨參照）。是
    其辯護人一度辯稱：被告甲○○至多僅有幫助之犯意，尚非
    共同正犯云云（見本院卷第70頁），顯有誤會，自無可採。
  (六)綜合上述，被告甲○○所為如附表一編號16所示犯行，事證
    明確，其所辯顯係卸責之詞，不足採信，犯行堪以認定。
伍、論罪科刑部分
一、核被告戊○○所為如附表一編號1 、2 、3 、6 、7 、8 、
    9 、10、11、12、13、14、15、16、17、18、19、20、21、
    22、23、25、26、27、29、30、31所示之犯行，分別係犯如
    附表一編號1 、2 、3 、6 、7 、8 、9 、10、11、12、13
    、14、15、16、17、18、19、20、21、22、23、25、26、27
    、29、30、31各編號所示修正前毒品危害防制條例第4 條第
    1 項之販賣第一級毒品罪、同條第2 項之販賣第二級毒品罪
    、同條第6 項、第2 項之販賣第二級毒品未遂罪。核被告丁○○所為如附表一編號18所示犯行，係犯毒品危害防制條例
    第4 條第1 項之販賣第一級毒品罪、同條第2 項之販賣第二
    級毒品罪。被告甲○○所為如附表一編號16所示犯行，係犯
    毒品危害防制條例第4 條第1 項之販賣第一級毒品罪。被告
    戊○○、丁○○、甲○○等3 人持有毒品之低度行為業為販
    賣毒品之高度行為所吸收，不另論罪。按被告戊○○、丁○○、甲○○等3 人行為後，毒品危害防制條例已經於民國98
    年5 月20日修正公佈，現已生效施行。關於毒品危害防制條
    例第4 條第1 、2 項，已經由原規定：「製造、運輸、販賣
    第一級毒品者，處死刑或無期徒刑；處無期徒刑者，得併科
    新臺幣1 千萬元以下罰金。」；「製造、運輸、販賣第二級
    毒品者，處無期徒刑或7 年以上有期徒刑，得併科新臺幣7
    百萬元以下罰金。」，變更為：「製造、運輸、販賣第一級
    毒品者，處死刑或無期徒刑；處無期徒刑者，得併科新臺幣
    二千萬元以下罰金。」；「製造、運輸、販賣第二級毒品者
    ，處無期徒刑或七年以上有期徒刑，得併科新臺幣一千萬元
    以下罰金。」。即已將併科罰金之金額提高，比較修正前、
    修正後之規定，以修正前之規定較有利於被告，依刑法第2
    條第1 項前段規定，應適用行為時之法律處斷。被告戊○○
    、丁○○就附表一編號18所示犯行；被告戊○○、甲○○就
    附表一編號16所示犯行，各有犯意聯絡及行為分擔，均為共
    同正犯。公訴意旨另認被告戊○○就附表一1 、2 、3 、6
    、7 、8 、9 、10、11、12、13、14、15、16、17、19、20
    、21、22、23、25、26、27、29、30、31所示犯行與被告丁○○有犯意聯絡與行為分擔，尚有誤會，然此乃共犯結構認
    定有誤，不生起訴法條變更問題，一併敘明。被告戊○○、
    丁○○就附表一編號18所示犯行，係以一次交易同時販售第
    一級、第二級毒品，為想像競合犯，應依刑法第55條從一重
    之販賣第一級毒品罪論處。被告戊○○所為如附表一所示多
    次販賣第一級、第二級毒品，犯意各別，行為互殊，應予分
    論併罰。被告戊○○有如事實欄所載犯罪科刑執行情形，有
    前案紀錄表、刑案資料查註紀錄表各1 份可考，其於徒刑執
    行完畢後，5 年內故意再犯本件有期徒刑以上之各罪，為累
    犯，應就死刑、無期徒刑以外之法定刑部分均加重其刑，至
    於法定本刑為死刑、無期徒刑部分，則依法不予加重。次按
    販賣毒品罪之行為態樣，可分為販入、賣出、販入後復行賣
    出等3 種情形。其中販入或賣出，有一於此，其犯罪固屬完
    成；但在販入後復行賣出之場合，行為人意圖營利而販入毒
    品後，至首次賣出，係接續原先販入之犯意而為，固僅成立
    1 個販賣毒品既遂罪，然其後之販賣行為（即第2 次以後之
    賣出），則應就其犯罪情節，另為法律上獨立之評價，成立
    數罪，且應視其販賣既遂或未遂予以評價，如第2 次以後之
    賣出行為著手後尚未完成，仍有未遂犯之適用，不能因原始
    之販入行為已經既遂，即認為第2 次以後之賣出未遂行為，
    亦屬既遂；更不能將第2 次以後之各次賣出行為，重複併入
    原始之販入行為合併為一次之評價，反覆論以1 個販賣既遂
    罪（最高法院97年度台上字第5709號判決意旨參照）；查被
    告戊○○為附表一編號19 、21 、22所示犯行時，尚無證據
    顯示其係於各該次交易時始分次向不詳毒品上游販入待售之
    毒品，自不能遽認被告戊○○所為該等販賣行為俱於販入時
    業已既遂，從而，附表一編號19、21、22所示毒品交易，皆
    因買方嗣後缺錢給付毒品對價致未能成交（詳見各該附表編
    號所示內容），參諸前開說明，自應個別評價為已著手於買
    賣毒品合意但未能實際成交，為未遂犯，爰依刑法第25條第
    2 項均減輕其刑。末按同為販賣毒品者，其原因動機不一，
    犯罪情節未必盡同，或有大盤毒梟者，亦有中小盤之分，甚
    有僅止於吸毒友儕間互通有無之有償轉讓，故販賣第一級毒
    品之罪，法定刑嚴峻，僅有「死刑、無期徒刑」二者擇一，
    難期合於各種販賣行為所造成危害社會之相異程度，倘依個
    案情狀，論處以有期徒刑即足資懲儆，並可達防衛社會之目
    的者，自非不可依客觀犯行與主觀惡性加以考量其情狀，是
    否衡於法定刑之制裁猶有可憫恕之處，而適用刑法第59條之
    規定酌量減輕刑度，使個案裁判之量刑能斟酌至當、符合比
    例（最高法院95年度台上字第788 號判決意旨參照）。查被
    告戊○○販賣海洛因部分，其販賣次數為17次，扣得第一級
    毒品海洛因29包（合計驗後淨重4.57公克），審酌被告戊○○每次販賣與人零星毒品營利，應認該犯罪情節當非大盤毒
    梟者可資等同併論；審酌被告丁○○販賣與人零星毒品營利
    ，且僅有販售1 次，此之販毒規模尚微，應認該犯罪情節當
    非大盤毒梟者可資等同併論；而被告甲○○僅有1 次共同販
    賣第一級毒品，其犯罪情節之規模更微，是依前開說明，關
    於被告3 人所為販賣第一級毒品之罪，縱以法定最低本刑無
    期徒刑據以論斷，猶嫌過重，其等犯罪之情狀顯可憫恕，爰
    依刑法第59條之規定均減輕其刑。本件被告戊○○所犯罪刑
    ，同有刑度加重與減輕之部分，均應依法先加後減之。又被
    告甲○○於警詢及檢察官偵查中雖已經坦承上開犯行，惟於
    原審審理否認有共同販賣之意，辯稱只是轉交毒品而已，於
    本院審理中更辯稱不知所轉交之物品為何物，且所轉交之物
    品是葡萄糖，並非海洛因云云，自無98年5 月20日修正公佈
    ，現已生效施行之毒品危害防制條例第17條第2 項於偵查及
    審判中均自白減輕其刑規定之適用，併此敘明。
二、原審就被告戊○○有罪部分之如附表一編號1 、2 、3 、6
    、7 、8 、9 、10、11、12、13、14、15、16、17、18、19
    、20、21、22、23、25、26、27、29、30、31所示；丁○○
    有罪部分；及甲○○部分據以論罪科刑，固非無見。惟查被
    告戊○○、丁○○、甲○○等3 人行為後，毒品危害防制條
    例已經於民國98年5 月20日修正公佈，現已生效施行。關於
    毒品危害防制條例第4 條第1 、2 項，已有修正，比較修正
    前、修正後之規定，以修正前之規定較有利於被告，依刑法
    第2 條第1 項前段規定，應適用行為時之法律處斷，已如前
    述，原判決就此部分未及比較適用，尚有未當。被告戊○○
    、丁○○、甲○○等3 人上訴意旨，仍執前詞，否認犯罪，
    均指摘原判決不當。雖均無理由，但原判決既有上開可議之
    處，自應由本院將原判決關於戊○○有罪部分之如附表一編
    號1 、2 、3 、6 、7 、8 、9 、10、11、12、13、14、15
    、16、17、18、19、20、21、22、23、25、26、27、29、30
    、31所示；丁○○有罪部分；及甲○○部分均撤銷改判。爰
    審酌煙毒遺害無窮，一經吸染，萎痺終身，其因此失業亡家
    者，觸目皆是，由此肆無忌憚，滋生其他犯罪者，俯首即得
    ，而欲消滅毒害，杜漸防萌，當從毒品來源予以嚴加斷絕。
    是查緝毒品來源，實乃杜絕與毒品有關及衍生之犯罪，藉以
    維護國民身心健康，進而維持社會秩序，俾免國家安全陷於
    危殆，此乃毒品危害防制條例對於販賣等提供毒品來源者設
    有嚴刑之所據。本件被告戊○○為謀私利而販賣他人毒品，
    被告甲○○同與被告戊○○遂行販毒，俱勢將助長施用毒品
    行為更形猖獗，非僅使多數人之生命、身體法益受侵害，影
    響所及甚且危害社會、國家之健全發展，故其等所為自均應
    嚴加責難；兼衡被告戊○○早於87年間起，迭有多次毒品、
    竊盜等前科，屢受判刑、執行等司法程序，被告甲○○僅具
    施用毒品前科，受有1 次觀察勒戒執行等不同素行程度；被
    告丁○○為謀私利而販賣他人毒品，勢將助長施用毒品行為
    更形猖獗，非僅使多數人之生命、身體法益受侵害，影響所
    及甚且危害社會、國家之健全發展，故其所為自應嚴加責難
    ；惟念及被告丁○○尚無前科，有前案紀錄表、刑案資料查
    註紀錄表各1 份可考，其素行良好；另被告戊○○本件所犯
    罪數甚多、被告甲○○涉案次數單一等不同法益侵害程度；
    暨被告戊○○於本件偵審程序中始終否認全部犯行，未見絲
    毫悔意，犯後態度惡劣等一切情狀，分別量處如主文所示之
    刑及各宣告褫奪公權，被告戊○○部分並依法定其應執行刑
    、就宣告多數褫奪公權其中最長期間執行之。至被告等3 人
    之犯行，雖皆於96年4 月24日以前所為，然既經法院宣告逾
    有期徒刑1 年6 月之刑，依中華民國九十六年罪犯減刑條例
    第3 條第1 項第7 款之規定，均不予減刑，附此敘明。
三、如附表二編號1 、2 所示物品，為查獲本案扣得之第一級毒
    品海洛因及第二級毒品甲基安非他命，業經送驗確認成分無
    訛，有法務部調查局96年3 月30日調科壹字第09623029060
    號鑑定書1 紙、高雄醫學大學附設中和紀念醫院檢驗報告1
    份為憑（見偵字1801卷第14頁、原審法院卷第98頁），而其
    等包裝用之塑膠袋因與毒品附和，無法析離，應併視為扣案
    毒品，均依毒品危害防制條例第18條第1 項前段於附表所示
    各主刑項下宣告沒收銷燬之；至鑑驗耗損之毒品既已滅失，
    爰不另為沒收銷燬之諭知。如附表二編號8 、10所示藥鏟、
    電子磅秤，因沾黏毒品與之附和，經檢驗結果呈現毒品反應
    ，有高雄醫學大學附設中和紀念醫院檢驗報告1 份可參（見
    原審法院卷第95、96_1、97頁），故該等物品亦應視為查獲
    本案之扣案毒品，均依毒品危害防制條例第18條第1 項前段
    於附表所示各主刑項下宣告沒收銷燬之。如附表二編號6 、
    7 所示未使用之藥鏟、空夾鍊袋等物，被告戊○○自承為其
    所有，乃供以摻混稀釋、分裝毒品時所需（見警10475 卷第
    8 頁、原審法院卷第639 頁反面以下），則觀諸本件販毒情
    節及扣案毒品分裝情形，此等物品顯為分裝毒品供售時所用
    ，自屬其預備供犯罪使用之物，爰依刑法第38條第1 項第2
    款於附表所示各主刑項下均宣告沒收。至附表二編號3-5 、
    9 所示其餘扣案物，無證據證明為被告或共同正犯供本件犯
    罪所用、預備之用、因犯罪所得之物或屬違禁物，均不予沒
    收（詳見附表二之說明）。末查被告方面聯繫本件販賣毒品
    使用之行動電話暨門號SIM 卡（0000000000、0000000000號
    ），以及出售附表一所示毒品時充作外包裝使用之夾鍊袋、
    吸管等物，皆未扣案，無證據證明尚復存在（見警10475 卷
    第8 、36-37 頁），自不依毒品危害防制條例第19條第1 項
    宣告沒收；另被告戊○○為附表一所示販賣第一級、第二級
    毒品所得，合計共為3 萬4500元（無庸扣除取得成本，最高
    法院95年度台上字第2916號判決意旨參照），雖未扣案，仍
    應依毒品危害防制條例第19條第1 項於附表所示各主刑項下
    宣告沒收，如全部或一部不能沒收時，以其財產抵償之；其
    中被告戊○○、丁○○共同為附表一編號18之販賣第一級與
    第二級毒品所得為2500元，被告戊○○、甲○○共同為附表
    一編號16之販賣第一級毒品所得為1000元，各應依同條項連
    帶沒收或以其等財產抵償之（最高法院95年度台上字第1781
    號判決意旨參照）；至附表一編號19、21、22所示犯行，因
    販賣未能成交故無犯罪所得，自無庸宣告沒收、抵償（最高
    法院96年度台上字第2331號判決意旨參照），一併敘明。
乙、無罪部分
一、公訴意旨另以：被告戊○○意圖營利，基於販賣第一級、第
    二級毒品之犯意，分別於附表一編號4 、5 、24、28、32所
    示之時間、地點，以各該編號所示之交易內容、購買對象，
    販賣第一級、第二級毒品獲利，因認被告戊○○此部分犯行
    另涉有販賣第一級、第二級毒品罪嫌云云。
二、按犯罪事實應依證據認定之，無證據不得認定其犯罪事實，
    又不能證明被告犯罪者，應諭知無罪之判決，刑事訴訟法第
    154 條第2 項、第301 條第1 項分別定有明文。又刑事訴訟
    法第161 條第1 項明定檢察官就被告犯罪事實，應負舉證責
    任，並指出證明之方法。因此，檢察官對於起訴之犯罪事實
    ，應負提出證據及說服之實質舉證責任。倘其所提出之證據
    ，不足為被告有罪之積極證明，或其闡明之證明方法，無從
    說服法官以形成被告有罪之心證，基於無罪推定原則，自應
    為被告無罪判決之諭知。
三、訊據被告戊○○堅決否認有上開犯行，並辯稱：伊沒有販賣
    毒品給陳文太、吳豐基、鄭詔友、陳宗獻等人云云。
四、公訴人認被告戊○○涉有前開罪嫌，無非以證人陳文太、吳
    豐基、鄭詔友、陳宗獻等人於警詢時之證述為其論據。
五、經查證人陳文太、吳豐基、鄭詔友、陳宗獻等人於警詢時雖
    均證稱確有向被告戊○○購買毒品云云，惟此為被告戊○○
    所否認。而施用毒品者供述之憑信性本不及於一般人，關於
    其向某人購買毒品之供述，必須補強證據佐證，以擔保其供
    述之真實性，俾貫徹刑事訴訟無罪推定及嚴格證明之基本原
    則。所謂補強證據，指其他有關證明該施用毒品者關於毒品
    交易供述真實性之相關證據而言，必須與該「毒品交易」之
    供述，具有相當程度之關連性，足使一般人對該供述，並無
    合理懷疑存在，而得確信其為真實者，始足當之（最高法院
    97年度台上字第383 號判決參考），而此部分經核均無其等
    之監聽錄音及監聽譯文以供佐證，又無其等於附表一編號4
    、5 、24、28、32所示之時間後2 日以內之尿液檢測報告以
    證明其等有施用第一級毒品、第二級毒品，自不能僅憑證人
    陳文太、吳豐基、鄭詔友、陳宗獻等人於警詢中之片面指訴
    ，遽為被告戊○○不利之認定。綜上所述，公訴人認定被告
    戊○○涉犯前開罪嫌，所為舉證既有如上所述之瑕疵，此外
    復查無其他積極事證，足認被告戊○○確有前開公訴人所指
    罪嫌，故此部分起訴事實當屬無法證明。
六、原審就被告戊○○有罪部分之如附表一編號4 、5 、24、28
    、32所示未予詳察，遽為被告戊○○有罪之判決，尚有未當
    。被告戊○○上訴意旨，執此指摘原判決此部分不當，為有
    理由，自應由本院將原判決關於戊○○如附表一編號4 、5
    、24、28、32所示部分撤銷，另為被告戊○○關於附表一編
    號4 、5 、24、28、32所示部分均無罪之判決。
丙、原判決關於被告戊○○及丁○○無罪部分，已經原審判決確
    定。
丁、證人乙○○、戊○○於本院審理中為虛偽之陳述，是否涉犯
    偽證罪，應由檢察官另行偵辦。
據上論結，應依刑事訴訟法第369 條第1 項前段、第364 條、第
299 條第1 項前段、第301 條第1 項，修正前毒品危害防制條例
第4 條第1 項、第2 項、第6 項、第18條第1 項前段、第19條第
1項 ，刑法第2 條第1 項前段、第11條前段、第25條第2 項、第
28 條 、第37條第2 項、第38條第1 項第2 款、第47條第1 項、
第51 條 第5 款、第8 款、第55條、第59條，判決如主文。
本案經檢察官方娜蓉到庭執行職務。
中    華    民    國    98    年    12    月    17    日
                  刑事第五庭    審判長法  官  曾永宗
                                      法  官  鍾宗霖
                                      法  官  任森銓
以上正本證明與原本無異。
如不服本判決應於收受本判決後10日內向本院提出上訴書狀，其
未敘述上訴理由者，並得於提起上訴後10日內向本院補提理由書
狀（應附繕本）「切勿逕送上級法院」。
中    華    民    國    98    年    12    月    17    日
                                      書記官  廖素珍
附錄本件判決論罪科刑法條：
毒品危害防制條例第4條
（98年5月20日修正公布施行前）
製造、運輸、販賣第一級毒品者，處死刑或無期徒刑；處無期徒
刑者，得併科新臺幣一千萬元以下罰金。
製造、運輸、販賣第二級毒品者，處無期徒刑或七年以上有期徒
刑，得併科新臺幣七百萬元以下罰金。
製造、運輸、販賣第三級毒品者，處五年以上有期徒刑，得併科
新臺幣五百萬元以下罰金。
製造、運輸、販賣第四級毒品者，處三年以上十年以下有期徒刑
，得併科新臺幣三百萬元以下罰金。
製造、運輸、販賣專供製造或施用毒品之器具者，處一年以上七
年以下有期徒刑，得併科新臺幣一百萬元以下罰金。
前五項之未遂犯罰之。
附表一：被告戊○○、丁○○、甲○○有罪部分
（原起訴書暨公訴人以98年度蒞字第2662號補充理由書確認之訴
追範圍，見原審法院卷第589 頁。）
┌─┬───┬──────┬────┬──────────────────┬────────┐
│編│買方( │時間、地點、│證人供述│佐證證人證述內容之監聽譯文（戊○○暱│論罪科刑        │
│號│未特別│交易內容（未│        │稱『粉圓』、『阿弟』、『鬥陣』；黃永│                │
│  │註明者│特別註明者，│        │娟暱稱『娟仔』、『娟姐』。）        │                │
│  │，賣方│均指『交易既│        │                                    │                │
│  │均係指│遂1次』）   │        │                                    │                │
│  │『蔡文│            │        │                                    │                │
│  │政』) │            │        │                                    │                │
├─┼───┼──────┼────┼──────────────────┼────────┤
│1 │張凱屏│95年12月4 日│警10475 │警10475 卷第118 頁                  │戊○○販賣第一級│
│  │和徐誌│23時許，屏東│卷第89頁│A：戊○○（0000000000）             │毒品，累犯，處有│
│  │鴻（兩│縣新園鄉鹽埔│，原審卷│B：徐誌鴻（0000000000）             │期徒刑拾伍年陸月│
│  │人合資│村永和路110 │第299 、│                                    │。扣案如附表二編│
│  │）    │巷7號戊○○ │301 頁反│★通話內容                          │號1 、8 、10所示│
│  │      │住處，海洛因│面      │B：在那？                           │之物均沒收銷燬之│
│  │      │500元。     │        │A：東港！要就快…                   │；扣案如附表二編│
│  │      │            │        │B：我在刺青這裡，我沒有機車啦！     │號6 、7 所示之物│
│  │      │            │        │A：怎樣？                           │均沒收；未扣案販│
│  │      │            │        │B：你要來快來。不然我七仔來，我就沒 │賣毒品所得新臺幣│
│  │      │            │        │   辦法了！                         │伍佰元沒收，如全│
│  │      │            │        │A：你來鹽埔仔啦！                   │部或一部不能沒收│
│  │      │            │        │B：我沒機車怎麼去！                 │時，以其財產抵償│
│  │      │            │        │A：我沒帶出來ㄟ！放在鹽埔仔啊！     │之。褫奪公權拾年│
│  │      │            │        │B：吼…                             │。              │
│  │      │            │        │A：我才叫你來鹽埔仔！               │                │
│  │      │            │        │B：我就是…                         │                │
│  │      │            │        │A：你要多少啊？                     │                │
│  │      │            │        │B：細的。細的啦！(海洛因代號)       │                │
│  │      │            │        │A：多少啦？                         │                │
│  │      │            │        │B：50啦！(500元)                    │                │
│  │      │            │        │A：現金嗎？                         │                │
│  │      │            │        │B：你的，你的檳榔，粗的(安非他命)不 │                │
│  │      │            │        │   太理想ㄟ！                       │                │
│  │      │            │        │A：同一批ㄟ！不理想！               │                │
│  │      │            │        │B：吸起來沒什麼煙！                 │                │
│  │      │            │        │A：人家都沒說…只有你說沒…         │                │
│  │      │            │        │B：耐燒但是吸沒什麼煙！             │                │
│  │      │            │        │A：現在的東西都不太耐燒！           │                │
│  │      │            │        │B：沒啦！耐燒啦不過沒什麼煙！       │                │
│  │      │            │        │A：不然你等我…現金嗎？別說拿過去又 │                │
│  │      │            │        │   要欠，我就翻臉了喔！             │                │
│  │      │            │        │B：說個問題條件，可以讓我欠…       │                │
│  │      │            │        │A：若要說這個你乾脆打給建明啊！     │                │
│  │      │            │        │B：欠500而已ㄟ！                    │                │
│  │      │            │        │A：這樣你打給建明，你還他清了，你打 │                │
│  │      │            │        │   給他！                           │                │
│  │      │            │        │B：我還他清了！                     │                │
│  │      │            │        │A：現在他的東西就是我的東西，因為現 │                │
│  │      │            │        │   在散的他在出(賣)，我調大用的…   │                │
│  │      │            │        │B：你喔，你算頭頭喔！檳榔青仔都你在 │                │
│  │      │            │        │   發的，批發的！                   │                │
│  │      │            │        │A：批發的，對，對，對！             │                │
│  │      │            │        │B：他負責賣嘛？                     │                │
│  │      │            │        │A：嗯！                             │                │
├─┼───┼──────┼────┼──────────────────┼────────┤
│2 │張凱屏│95年12月6日2│警10475 │警10475 卷第119 頁                  │戊○○販賣第二級│
│  │和徐誌│時許，屏東縣│卷第93頁│A ：戊○○（0000000000）            │毒品，累犯，處有│
│  │鴻（兩│新園鄉鹽埔村│，原審卷│B ：徐誌鴻（0000000000）-本次通話為 │期徒刑柒年陸月。│
│  │人合資│永和路110 巷│第299 、│                         其女友張凱 │扣案如附表二編號│
│  │）    │7號戊○○住 │301 頁反│                         屏         │2 、9 、10所示之│
│  │      │處，甲基安非│面      │                                    │物均沒收銷燬之；│
│  │      │他命500 元。│        │★通話內容                          │扣案如附表二編號│
│  │      │            │        │B：「粉圓」喔？                     │6 、7 所示之物均│
│  │      │            │        │A：嗯！                             │沒收；未扣案販賣│
│  │      │            │        │B：我要向你買檳榔粗的(研判安非他命) │毒品所得新臺幣伍│
│  │      │            │        │   ！                               │佰元沒收，如全部│
│  │      │            │        │A：誰要買的？                       │或一部不能沒收時│
│  │      │            │        │B：沒啦！我看他(指萬枝)在艱苦…     │，以其財產抵償之│
│  │      │            │        │A：妳不是叫我別給他吃，現在又要那個 │。褫奪公權伍年。│
│  │      │            │        │   …妳是…                         │                │
│  │      │            │        │B：不是，我不要讓他吃軟的(海洛因代號│                │
│  │      │            │        │   )！硬的(安非他命代號)不是說不會上│                │
│  │      │            │        │   癮？                             │                │
│  │      │            │        │A：嗯！                             │                │
│  │      │            │        │B：我要讓他戒毒，就只好先用硬的(安非│                │
│  │      │            │        │   他命)壓過！叫他不要再染毒了！    │                │
│  │      │            │        │A：好啊，好啊！                     │                │
│  │      │            │        │B：跟你買50啊！                     │                │
│  │      │            │        │A：好啊。妳來…                     │                │
│  │      │            │        │B：你可以給他量多一點嗎？           │                │
│  │      │            │        │A：好啦！妳在說了，看妳面子上！     │                │
│  │      │            │        │B：我看他這樣…我不要再他染那個了！ │                │
│  │      │            │        │   我想要用硬的(安非他命)讓他戒！   │                │
│  │      │            │        │A：現在妳要拿的(買)可以，如果他要拿 │                │
│  │      │            │        │   的，我不要給他！因為我答應妳了！ │                │
│  │      │            │        │B：好啦…                           │                │
│  │      │            │        │A：好，妳來我家！                   │                │
├─┼───┼──────┼────┼──────────────────┼────────┤
│3 │張凱屏│95年12月29日│警10475 │警10475 卷第122 頁                  │戊○○販賣第一級│
│  │和徐誌│22時許，屏東│卷第92、│A ：戊○○（0000000000）            │毒品，累犯，處有│
│  │鴻（兩│縣東港鎮興東│144 頁，│B ：徐誌鴻（0000000000）            │期徒刑拾伍年陸月│
│  │人合資│路49之260號3│原審卷第│                                    │。扣案如附表二編│
│  │）    │樓5號房徐誌 │299 、30│★通話內容                          │號1 、8 、10所示│
│  │      │鴻住處，海洛│1 頁反面│A：「萬枝」。                       │之物均沒收銷燬之│
│  │      │因1000元。  │        │B：我要「細的」，現金，有沒有。     │；扣案如附表二編│
│  │      │            │        │A：有，「細的」你要多少。           │號6 、7 所示之物│
│  │      │            │        │B：「1支」。                        │均沒收；未扣案販│
│  │      │            │        │A：「1支」。                        │賣毒品所得新臺幣│
│  │      │            │        │B：你知道我現在住那裡嗎。           │壹仟元沒收，如全│
│  │      │            │        │A：我怎麼知道你住哪裡。             │部或一部不能沒收│
│  │      │            │        │B：我現在外面租房子了，你要來，來。 │時，以其財產抵償│
│  │      │            │        │A：不曉得安不安全。                 │之。褫奪公權拾年│
│  │      │            │        │B：不然要過去你那邊嗎。             │。              │
│  │      │            │        │A：你有1千的現金嗎。                │                │
│  │      │            │        │B：嗯。                             │                │
│  │      │            │        │A：那我過去。                       │                │
├─┼───┼──────┼────┼──────────────────┼────────┤
├─┼───┼──────┼────┼──────────────────┼────────┤
│4 │陳文太│95年11月16日│警10475 │（未上線監聽。）                    │戊○○無罪。    │
│  │      │13時許，屏東│卷第159 │                                    │                │
│  │      │縣東港鎮「金│頁、本院│                                    │                │
│  │      │殿寶貝KTV 」│卷第305 │                                    │                │
│  │      │附近，甲基安│頁      │                                    │                │
│  │      │非他命5000元│        │                                    │                │
│  │      │。          │        │                                    │                │
│  │      │            │        │                                    │                │
│  │      │            │        │                                    │                │
│  │      │            │        │                                    │                │
│  │      │            │        │                                    │                │
│  │      │            │        │                                    │                │
│  │      │            │        │                                    │                │
│  │      │            │        │                                    │                │
│  │      │            │        │                                    │                │
│  │      │            │        │                                    │                │
├─┼───┼──────┼────┼──────────────────┼────────┤
│5 │陳文太│95年11月17日│警10475 │（未上線監聽。）                    │戊○○無罪。    │
│  │      │13時許，屏東│卷第160 │                                    │                │
│  │      │縣東港鎮「金│頁、原審│                                    │                │
│  │      │殿寶貝KTV 」│卷第305 │                                    │                │
│  │      │附近，海洛因│頁      │                                    │                │
│  │      │8000元。    │        │                                    │                │
│  │      │            │        │                                    │                │
│  │      │            │        │                                    │                │
│  │      │            │        │                                    │                │
│  │      │            │        │                                    │                │
│  │      │            │        │                                    │                │
│  │      │            │        │                                    │                │
│  │      │            │        │                                    │                │
│  │      │            │        │                                    │                │
│  │      │            │        │                                    │                │
│  │      │            │        │                                    │                │
├─┼───┼──────┼────┼──────────────────┼────────┤
│6 │陳文太│95年12月3日2│警10475 │警10475 卷第174-175 頁              │戊○○販賣第一級│
│  │      │0時許，屏東 │卷第160 │A ：戊○○（0000000000）            │毒品，累犯，處有│
│  │      │縣東港鎮「金│頁、原審│B ：陳文太（0000000000）            │期徒刑拾伍年陸月│
│  │      │殿寶貝KTV」 │卷第305 │                                    │。扣案如附表二編│
│  │      │附近，海洛因│頁      │★通話內容                          │號1 、8 、10所示│
│  │      │8000元。    │        │B：你在那？                         │之物均沒收銷燬之│
│  │      │            │        │A：你到了啊？                       │；扣案如附表二編│
│  │      │            │        │B：我在「金殿寶貝」的對面…         │號6 、7 所示之物│
│  │      │            │        │A：「金殿寶貝」那條就對了！         │均沒收；未扣案販│
│  │      │            │        │B：嘿！                             │賣毒品所得新臺幣│
│  │      │            │        │A：好！                             │捌仟元沒收，如全│
│  │      │            │        │B：你們女的半半 (4分之1錢重量海洛因)│部或一部不能沒收│
│  │      │            │        │   多少？                           │時，以其財產抵償│
│  │      │            │        │A：你說女的 (海洛因)1 比1的那個嗎？ │之。褫奪公權拾年│
│  │      │            │        │B：嘿！                             │。              │
│  │      │            │        │A：75啦！ (7500元)                  │                │
│  │      │            │        │B：75喔！好…我等一下看怎樣再打給你 │                │
│  │      │            │        │   ！                               │                │
│  │      │            │        │A：好！                             │                │
│  │      │            │        │B：7張可以嗎？                      │                │
│  │      │            │        │A：7張喔！                          │                │
│  │      │            │        │B：嘿啊！這上剩7張而已！            │                │
│  │      │            │        │A：7張，說實在的我如果給你，我是不是│                │
│  │      │            │        │   賺500！                          │                │
│  │      │            │        │B：是喔！                           │                │
│  │      │            │        │A：不要緊啦！好啦，但是你下次不要這 │                │
│  │      │            │        │   樣了，好嗎？                     │                │
│  │      │            │        │A：泰仔！你那裡有地方嗎？           │                │
│  │      │            │        │B：這裡不方便！                     │                │
│  │      │            │        │A：你不是要拿那個…你要不要試？     │                │
│  │      │            │        │B：什麼試？                         │                │
│  │      │            │        │A：我怕到時候說東西怎樣，所以我看你 │                │
│  │      │            │        │   有沒有地方順便試！不然到時又說東 │                │
│  │      │            │        │   西不太好…怎樣…你聽懂我的意思嗎 │                │
│  │      │            │        │   ？                               │                │
│  │      │            │        │B：知道啦！不用啊！                 │                │
│  │      │            │        │A：不用啊！我到的時候打給你，你再來 │                │
│  │      │            │        │   拿！                             │                │
│  │      │            │        │B：一樣在那裡嗎？                   │                │
│  │      │            │        │A：嘿！                             │                │
│  │      │            │        │A：泰仔！                           │                │
│  │      │            │        │B：嘿！                             │                │
│  │      │            │        │A：對了！你說你要多少啊？           │                │
│  │      │            │        │B：7張啊！                          │                │
│  │      │            │        │A：7張，你是要拿我拿回來，還沒有動過│                │
│  │      │            │        │   的那個嗎？                       │                │
│  │      │            │        │B：嘿啊！                           │                │
│  │      │            │        │A：這樣不行啦！我以為你要拿動過的！ │                │
│  │      │            │        │   這樣我沒賺了！                   │                │
│  │      │            │        │B：你那個動過的，還有多少空間啊？   │                │
│  │      │            │        │A：我是覺得你拿我沒有動過的這個比較 │                │
│  │      │            │        │   好！我算給人家都8500，建明說他給 │                │
│  │      │            │        │   你算8000，你拿沒動過的空間比較多 │                │
│  │      │            │        │   ！                               │                │
│  │      │            │        │B：我這裡7張而已ㄟ！                │                │
│  │      │            │        │A：不要緊，你那個再拿給我們！       │                │
│  │      │            │        │B：吼，好啦！                       │                │
│  │      │            │        │A：這樣你比較划算，我等一下馬上叫人 │                │
│  │      │            │        │   家送過去！                       │                │
│  │      │            │        │B：現在過來嗎？                     │                │
│  │      │            │        │A：你過5分鐘出來！                  │                │
│  │      │            │        │B：好，好！                         │                │
├─┼───┼──────┼────┼──────────────────┼────────┤
│7 │陳文太│96年1月7日16│警10475 │警10475 卷第195 頁                  │戊○○販賣第一級│
│  │      │時許，屏東縣│卷第160 │A ：戊○○（0000000000）            │毒品，累犯，處有│
│  │      │新園鄉鹽埔村│頁、原審│B ：陳文太（0000000000）            │期徒刑拾伍年陸月│
│  │      │南龍路某處，│卷第305 │                                    │。扣案如附表二編│
│  │      │海洛因3500元│頁      │★通話內容                          │號1 、8 、10所示│
│  │      │。          │        │A：那些多重？                       │之物均沒收銷燬之│
│  │      │            │        │B：我還沒磅ㄟ！                     │；扣案如附表二編│
│  │      │            │        │A：磅看看！                         │號6 、7 所示之物│
│  │      │            │        │B：含袋子0.62                       │均沒收；未扣案販│
│  │      │            │        │A：62喔？                           │賣毒品所得新臺幣│
│  │      │            │        │B：嘿！連袋子！                     │仟伍佰元沒收，│
│  │      │            │        │A：比上次多出多少？                 │如全部或一部不能│
│  │      │            │        │B：我不知道！                       │沒收時，以其財產│
│  │      │            │        │A：多差不多0.5 …                   │抵償之。褫奪公權│
│  │      │            │        │B：有！                             │拾年。          │
│  │      │            │        │A：現在多少？                       │                │
│  │      │            │        │B：連之前45！                       │                │
├─┼───┼──────┼────┼──────────────────┼────────┤
├─┼───┼──────┼────┼──────────────────┼────────┤
│8 │卓俊誼│95年11月26日│警10475 │警10475 卷第224 頁                  │戊○○販賣第一級│
│  │      │16時許，屏東│卷第207 │A ：戊○○（0000000000）            │毒品，累犯，處有│
│  │      │縣東港鎮沿海│頁，原審│B ：卓俊誼（0000000000）            │期徒刑拾伍年陸月│
│  │      │路「千越加油│卷第293 │                                    │。扣案如附表二編│
│  │      │站」附近，海│頁      │★通話內容                          │號1 、8 、10所示│
│  │      │洛因500元。 │        │B：喂！我，周仔！                   │之物均沒收銷燬之│
│  │      │            │        │A：你好！                           │；扣案如附表二編│
│  │      │            │        │B：我要向你拿5(買500毒品)，我要去那 │號6 、7 所示之物│
│  │      │            │        │   裡等你啊？                       │均沒收；未扣案販│
│  │      │            │        │A：千越 (加油站)好嗎？你…20分再到那│賣毒品所得新臺幣│
│  │      │            │        │   裡好嗎？                         │伍佰元沒收，如全│
│  │      │            │        │B：你是說再20分鐘到，還是？         │部或一部不能沒收│
│  │      │            │        │A：嘿！                             │時，以其財產抵償│
│  │      │            │        │B：喔！                             │之。褫奪公權拾年│
│  │      │            │        │                                    │。              │
├─┼───┼──────┼────┼──────────────────┼────────┤
│9 │卓俊誼│95年11月28日│警10475 │警10475 卷第225 頁                  │戊○○販賣第一級│
│  │      │0時許，屏東 │卷第207 │A ：戊○○（0000000000）            │毒品，累犯，處有│
│  │      │縣東港鎮中山│頁，原審│B ：卓俊誼（0000000000）            │期徒刑拾伍年陸月│
│  │      │路「昇巴達遊│卷第293 │                                    │。扣案如附表二編│
│  │      │藝場」，海洛│頁      │★通話內容                          │號1 、8 、10所示│
│  │      │因500元。   │        │B：請問現在方便嗎？                 │之物均沒收銷燬之│
│  │      │            │        │A：有！怎樣？                       │；扣案如附表二編│
│  │      │            │        │B：跟下午一樣！要去那裡找你啊？     │號6 、7 所示之物│
│  │      │            │        │A：5 喔？ (500 毒品)                │均沒收；未扣案販│
│  │      │            │        │B：嘿！                             │賣毒品所得新臺幣│
│  │      │            │        │A：你一種啊？                       │伍佰元沒收，如全│
│  │      │            │        │B：女的啊！ (海洛因)                │部或一部不能沒收│
│  │      │            │        │A：你在…橋頭等我好了！             │時，以其財產抵償│
│  │      │            │        │B：橋頭啊！我差不多2分鐘到ㄟ！      │之。褫奪公權拾年│
│  │      │            │        │A：2分喔？不要緊你3分到，我最晚5分鐘│。              │
│  │      │            │        │   才會到喔！                       │                │
│  │      │            │        │A：你到了嗎？                       │                │
│  │      │            │        │B：有，在這裡！我在超商門口這裡！   │                │
│  │      │            │        │A：超商？                           │                │
│  │      │            │        │B：嘿啊！                           │                │
│  │      │            │        │A：橋頭那裡有超商？                 │                │
│  │      │            │        │B：新巴達遊藝場這！                 │                │
│  │      │            │        │A：你在東港還是鹽埔仔這邊？         │                │
│  │      │            │        │B：我在東港這邊啊！                 │                │
│  │      │            │        │A：新巴達？                         │                │
│  │      │            │        │B：就橋過來，右手邊要往華僑市場第一 │                │
│  │      │            │        │   間超商這裡！                     │                │
│  │      │            │        │A：吼，好！                         │                │
│  │      │            │        │B：我回到東港，要去那裡找你啊？     │                │
│  │      │            │        │A：鹽埔仔好了！                     │                │
│  │      │            │        │B：鹽埔仔啊，那我在那個…           │                │
│  │      │            │        │A：橋頭！                           │                │
│  │      │            │        │B：橋頭啊！                         │                │
│  │      │            │        │A：嗯…                             │                │
│  │      │            │        │B：你們那一邊嘛！                   │                │
│  │      │            │        │A：嗯！                             │                │
│  │      │            │        │B：好，我差不多3 分鐘到…           │                │
│  │      │            │        │A：怎樣啊？                         │                │
│  │      │            │        │B：啊？                             │                │
│  │      │            │        │A：要…                             │                │
│  │      │            │        │B：女的5(海洛因500元)，我昨天的順便 │                │
│  │      │            │        │   給你！                           │                │
│  │      │            │        │A：好！                             │                │
├─┼───┼──────┼────┼──────────────────┼────────┤
│10│卓俊誼│95年11月29日│警10475 │警10475 卷第225 頁                  │戊○○販賣第一級│
│  │      │近3 時許，屏│卷第207 │A ：戊○○（0000000000）            │毒品，累犯，處有│
│  │      │東縣東港鎮中│頁，原審│B ：卓俊誼（0000000000）            │期徒刑拾伍年陸月│
│  │      │山路往新園鄉│卷第293 │                                    │。扣案如附表二編│
│  │      │方向「紅色鹽│頁      │★通話內容                          │號1 、8 、10所示│
│  │      │埔橋頭」附近│        │B：你在睡了嗎？                     │之物均沒收銷燬之│
│  │      │，海洛因500 │        │A：還沒，怎樣？                     │；扣案如附表二編│
│  │      │元。        │        │B：我想跟剛剛一樣的，好嗎？         │號6 、7 所示之物│
│  │      │            │        │A：5 喔？ (500 元毒品)              │均沒收；未扣案販│
│  │      │            │        │B：嘿！                             │賣毒品所得新臺幣│
│  │      │            │        │A：女的嗎？ (海洛因)                │伍佰元沒收，如全│
│  │      │            │        │B：嘿！                             │部或一部不能沒收│
│  │      │            │        │A：你在東港的千越加油站等我好了！   │時，以其財產抵償│
│  │      │            │        │B：千越啊！                         │之。褫奪公權拾年│
│  │      │            │        │A：千越加油站旁，不是有條馬路？     │。              │
│  │      │            │        │B：嘿，嘿！                         │                │
│  │      │            │        │A：我在那裡相等！                   │                │
│  │      │            │        │B：好，我差不多5分鐘到！            │                │
│  │      │            │        │A：好！                             │                │
├─┼───┼──────┼────┼──────────────────┼────────┤
│11│卓俊誼│95年11月30日│警10475 │警10475 卷第226 頁                  │戊○○販賣第一級│
│  │      │21時許，屏東│卷第208 │A ：戊○○（0000000000）            │毒品，累犯，處有│
│  │      │縣東港鎮沿海│頁，原審│B ：卓俊誼（0000000000）            │期徒刑拾伍年陸月│
│  │      │路「千越加油│卷第293 │                                    │。扣案如附表二編│
│  │      │站」附近，海│頁      │★通話內容                          │號1 、8 、10所示│
│  │      │洛因500元。 │        │B：我現在麥當勞這裡！               │之物均沒收銷燬之│
│  │      │            │        │A：在那個…一樣…                   │；扣案如附表二編│
│  │      │            │        │B：你是說加油站那裡嗎？ (千越)      │號6 、7 所示之物│
│  │      │            │        │A：嘿！一樣…                       │均沒收；未扣案販│
│  │      │            │        │B：不過我現在身上沒有，想說先跟你拿5│賣毒品所得新臺幣│
│  │      │            │        │   00，好嗎？                       │伍佰元沒收，如全│
│  │      │            │        │A：什麼，我聽不懂你的意思，再說一遍 │部或一部不能沒收│
│  │      │            │        │   ！                               │時，以其財產抵償│
│  │      │            │        │B：我說，剛回來還沒結帳，我身上沒錢 │之。褫奪公權拾年│
│  │      │            │        │   晚一點才有，才能拿500給你！我現在│。              │
│  │      │            │        │   先向你差 (欠)！                  │                │
│  │      │            │        │A：那一種啊？                       │                │
│  │      │            │        │B：軟的啊！ (海洛因)                │                │
│  │      │            │        │A：不是硬的 (安非他命)喔 ？         │                │
│  │      │            │        │B：ㄟ，硬的不要啦！因為硬的 (安非他 │                │
│  │      │            │        │   命)我很少用，我比較喜歡軟的啦！  │                │
│  │      │            │        │A：我要拿05給你呢！你不拿 (買)硬的？│                │
│  │      │            │        │B：硬的我很少在用！                 │                │
│  │      │            │        │A：這樣啊！                         │                │
│  │      │            │        │B：好嗎？                           │                │
│  │      │            │        │A：你在說了，我能說不好嗎！         │                │
│  │      │            │        │B：別這樣說啦！                     │                │
│  │      │            │        │A：只要你說話有照走，我都會啦！     │                │
│  │      │            │        │B：我算做生意人，須要結帳才有錢啦！ │                │
│  │      │            │        │A：既然你說晚一點給我…OK啦！       │                │
│  │      │            │        │B：感謝你，我到加油站打給你！       │                │
│  │      │            │        │A：好！                             │                │
├─┼───┼──────┼────┼──────────────────┼────────┤
│12│卓俊誼│95年12月1日1│警10475 │警10475 卷第227 頁                  │戊○○販賣第一級│
│  │      │6時許，屏東 │卷第208 │A ：戊○○（0000000000）            │毒品，累犯，處有│
│  │      │縣東港鎮中山│頁，原審│B ：卓俊誼（0000000000）            │期徒刑拾伍年陸月│
│  │      │路往新園鄉方│卷第293 │                                    │。扣案如附表二編│
│  │      │向「紅色鹽埔│頁      │★通話內容                          │號1 、8 、10所示│
│  │      │橋頭」附近，│        │B：我，周仔！                       │之物均沒收銷燬之│
│  │      │海洛因1000元│        │A：嘿！                             │；扣案如附表二編│
│  │      │。          │        │B：我要過去那裡等你啊？             │號6 、7 所示之物│
│  │      │            │        │A：我現在人已經…你現在那裡？       │均沒收；未扣案販│
│  │      │            │        │B：我在東港，在我家這裡！           │賣毒品所得新臺幣│
│  │      │            │        │A：不然在…划龍船那裡好嗎？         │壹仟元沒收，如全│
│  │      │            │        │B：我不知道！                       │部或一部不能沒收│
│  │      │            │        │A：堤防那邊，不是都讓人在喝咖啡…那 │時，以其財產抵償│
│  │      │            │        │   裡ㄟ！                           │之。褫奪公權拾年│
│  │      │            │        │B：吼， 吼！ 我現在過去嗎？         │。              │
│  │      │            │        │A：你過3分鐘在過去！                │                │
│  │      │            │        │B：好！                             │                │
│  │      │            │        │A：你說要5 的女的嗎？ (買500 元海洛 │                │
│  │      │            │        │   因)                              │                │
│  │      │            │        │B：嘿啊！                           │                │
│  │      │            │        │A：總共拿1給我就對了！              │                │
│  │      │            │        │B：沒啦！1050啦！前幾天我欠你50ㄟ！ │                │
├─┼───┼──────┼────┼──────────────────┼────────┤
│13│卓俊誼│95年12月2 日│警10475 │警10475 卷第227 頁                  │戊○○販賣第一級│
│  │      │近15時許，屏│卷第208 │A ：戊○○（0000000000）            │毒品，累犯，處有│
│  │      │東縣東港鎮中│頁，原審│B ：卓俊誼（0000000000）            │期徒刑拾伍年陸月│
│  │      │山路往新園鄉│卷第293 │                                    │。扣案如附表二編│
│  │      │方向「紅色鹽│頁      │★通話內容                          │號1 、8 、10所示│
│  │      │埔橋頭」附近│        │B：我是周仔！                       │之物均沒收銷燬之│
│  │      │，海洛因500 │        │A(娟仔)：嘿！                       │；扣案如附表二編│
│  │      │元。        │        │B：我想要拿500！                    │號6 、7 所示之物│
│  │      │            │        │A(娟仔)：是喔！他現在這裡都沒有了， │均沒收；未扣案販│
│  │      │            │        │         也沒有在搞了ㄟ！           │賣毒品所得新臺幣│
│  │      │            │        │B：沒啦！他說要介紹他朋友，有嗎？   │伍佰元沒收，如全│
│  │      │            │        │A(娟仔)：他朋友現在就…我也不會說ㄟ │部或一部不能沒收│
│  │      │            │        │         ！不然 我叫他跟你說，      │時，以其財產抵償│
│  │      │            │        │A(粉圓)：喂！                       │之。褫奪公權拾年│
│  │      │            │        │B：你朋友現在有嗎？                 │。              │
│  │      │            │        │A(粉圓)：你要什麼的？               │                │
│  │      │            │        │B：女的(海洛因)！                   │                │
│  │      │            │        │A(粉圓)：多少啊？                   │                │
│  │      │            │        │B ：5 啊！(500 元)                  │                │
│  │      │            │        │A(粉圓)：我等一下打給你！           │                │
│  │      │            │        │B：謝謝！                           │                │
├─┼───┼──────┼────┼──────────────────┼────────┤
│14│卓俊誼│95年12月4 日│警10475 │警10475 卷第228 頁                  │戊○○販賣第一級│
│  │      │近23時許，屏│卷第208 │A ：戊○○（0000000000）            │毒品，累犯，處有│
│  │      │東縣東港鎮中│頁，原審│B ：卓俊誼（0000000000）            │期徒刑拾伍年陸月│
│  │      │山路往新園鄉│卷第293 │                                    │。扣案如附表二編│
│  │      │方向「紅色鹽│頁      │★通話內容                          │號1 、8 、10所示│
│  │      │埔橋頭」附近│        │B：我要找你，好嗎？                 │之物均沒收銷燬之│
│  │      │，海洛因500 │        │A：好，你過來我村庄內！你要怎樣？   │；扣案如附表二編│
│  │      │元。        │        │B：我向你拿半支 (500元毒品)！我5分鐘│號6 、7 所示之物│
│  │      │            │        │   到！                             │均沒收；未扣案販│
│  │      │            │        │A：半支，男的 (安非他命)還是女的 (  │賣毒品所得新臺幣│
│  │      │            │        │   海洛因)？                        │伍佰元沒收，如全│
│  │      │            │        │B：女的啦！                         │部或一部不能沒收│
│  │      │            │        │A：嗯！                             │時，以其財產抵償│
│  │      │            │        │                                    │之。褫奪公權拾年│
│  │      │            │        │                                    │。              │
├─┼───┼──────┼────┼──────────────────┼────────┤
│15│卓俊誼│95年12月5日1│警10475 │警10475 卷第229 頁                  │戊○○販賣第一級│
│  │      │6時許，屏東 │卷第208 │A ：戊○○（0000000000）            │毒品，累犯，處有│
│  │      │縣東港鎮船頭│頁，原審│B ：卓俊誼（0000000000）            │期徒刑拾伍年陸月│
│  │      │路15之5號卓 │卷第293 │                                    │。扣案如附表二編│
│  │      │俊誼住處，海│頁      │★通話內容                          │號1 、8 、10所示│
│  │      │洛因500元。 │        │B：我昨天那個要拿還你再向你拿500(買 │之物均沒收銷燬之│
│  │      │            │        │   500元毒品)                       │；扣案如附表二編│
│  │      │            │        │A：好！                             │號6 、7 所示之物│
│  │      │            │        │B：我過去那裡找你？                 │均沒收；未扣案販│
│  │      │            │        │A：你在你家等我就好！               │賣毒品所得新臺幣│
│  │      │            │        │B：OK！                             │伍佰元沒收，如全│
│  │      │            │        │                                    │部或一部不能沒收│
│  │      │            │        │                                    │時，以其財產抵償│
│  │      │            │        │                                    │之。褫奪公權拾年│
│  │      │            │        │                                    │。              │
├─┼───┼──────┼────┼──────────────────┼────────┤
│16│卓俊誼│96年1月8日3 │警10475 │警10475 卷第240 頁                  │戊○○共同販賣第│
│  │（本次│時許，屏東縣│卷第206-│A ：戊○○（0000000000）            │一級毒品，累犯，│
│  │經蔡文│東港鎮某大水│207頁， │B ：卓俊誼（0000000000）            │處有期徒刑拾伍年│
│  │政推由│溝附近，海洛│原審卷第│                                    │陸月。扣案如附表│
│  │甲○○│因1000元。（│293 、48│★通話內容                          │二編號1 、8 、10│
│  │出面交│起訴書、96年│1 頁    │B：哈囉！                           │所示之物均沒收銷│
│  │貨、收│度蒞字第2403│        │A：你現在來金殿寶貝啦！             │燬之；扣案如附表│
│  │款，被│號補充理由書│        │B：你說怎樣啊？                     │二編號6 、7 所示│
│  │告蔡文│均將交易地點│        │A：現在啦！                         │之物均沒收；未扣│
│  │政及李│誤載為『東京│        │B：嘿！過去剛才那裡嗎？             │案販賣毒品所得新│
│  │孟齡均│花園大樓』，│        │A：剛才我說的那裡啊！               │臺幣壹仟元與李孟│
│  │為共同│經公訴人以98│        │B：我差不多1分鐘就到了ㄟ！          │齡連帶沒收，如全│
│  │正犯）│年度蒞字第26│        │A：你…錢有夠吧？                   │部或一部不能沒收│
│  │      │62號補充理由│        │B：有啦，有啦！妥當的啦！           │時，以其等財產連│
│  │      │書予以更正）│        │A：好啦！                           │帶抵償之。褫奪公│
│  │      │            │        │B：OK啦！我1分鐘到啊！              │權拾年。        │
│  │      │            │        │A：嗯！                             │甲○○共同販賣第│
│  │      │            │        │B：好，好！                         │一級毒品，處有期│
│  │      │            │        │A：喂！                             │徒刑拾伍年貳月。│
│  │      │            │        │B：怎樣？                           │扣案如附表二編號│
│  │      │            │        │A：你到了沒？                       │1 、8 、10所示之│
│  │      │            │        │B：我現在… 彎角過去就到了！        │物均沒收銷燬之；│
│  │      │            │        │A：我叫我朋友拿過去的喔！！         │扣案如附表二編號│
│  │      │            │        │B：吼，她知道我嗎？                 │6 、7 所示之物均│
│  │      │            │        │A：知道！                           │沒收；未扣案販賣│
│  │      │            │        │B：知道喔。這樣好，OK！             │毒品所得新臺幣壹│
│  │      │            │        │A：好！                             │仟元與戊○○連帶│
│  │      │            │        ├──────────────────┤沒收，如全部或一│
│  │      │            │        │警10475 卷第241 頁                  │部不能沒收時，以│
│  │      │            │        │A ：戊○○（0000000000）            │其等財產連帶抵償│
│  │      │            │        │B ：卓俊誼（00-0000000）-公用電話   │之。褫奪公權伍年│
│  │      │            │        │                                    │。              │
│  │      │            │        │★通話內容                          │                │
│  │      │            │        │B：鬥陣的！這樣怎麼對啊？           │                │
│  │      │            │        │A：怎樣？                           │                │
│  │      │            │        │B：我拜託得…我的尺03…我3 天沒吃了 │                │
│  │      │            │        │   ，都不行！！                     │                │
│  │      │            │        │A：那有可能不行！                   │                │
│  │      │            │        │B：我跟你說，我這支還在這裡，你來！ │                │
│  │      │            │        │   我如果騙你，我出去給車撞！我東西 │                │
│  │      │            │        │   用完的還沒動…我摻的這支還在這裡 │                │
│  │      │            │        │   ！你來試看看！                   │                │
│  │      │            │        │A：這批是…會暈…沒那個氣而已！     │                │
│  │      │            │        │B：對啊！我3 天沒跟你聯絡了！我3 天 │                │
│  │      │            │        │   都沒吃了！我吃下去真的不會…我還 │                │
│  │      │            │        │   用尺 (磅秤)磅 才03而已ㄟ！       │                │
│  │      │            │        │A：03！                             │                │
│  │      │            │        │B：嘿！                             │                │
│  │      │            │        │A：03 對啊！                        │                │
│  │      │            │        │B：你之前不是04嗎， 多一些？        │                │
│  │      │            │        │A：沒啦…現在東西漲得…現在磅03，實 │                │
│  │      │            │        │   的大部份都1.2 啊！               │                │
│  │      │            │        │B：嘿！                             │                │
│  │      │            │        │A：因為袋子18的啦…                 │                │
│  │      │            │        │B：說讚的…你知道我的為人啦，我跟你 │                │
│  │      │            │        │   認識那麼久！我跟你說真的，不行ㄟ │                │
│  │      │            │        │   ！                               │                │
│  │      │            │        │A：我跟你做…我跟你弄那麼久了，我曾 │                │
│  │      │            │        │   拿過…糖…還是拿什麼的…嗎！！   │                │
│  │      │            │        │B：你說怎樣？                       │                │
│  │      │            │        │A：我曾拿過糖…還是拿什麼的賣過你嗎 │                │
│  │      │            │        │   ！                               │                │
│  │      │            │        │B：沒啦！我不是那個意思啦！我是怕說 │                │
│  │      │            │        │   你拿錯，還是怎樣…               │                │
│  │      │            │        │A：白的，整包白的對不對？           │                │
│  │      │            │        │B：你一樣弄黑色的…給我對嗎？       │                │
│  │      │            │        │A：黑色的吸管對不對？               │                │
│  │      │            │        │B：嘿啊！                           │                │
│  │      │            │        │A：對啊！                           │                │
│  │      │            │        │B：你看我現在都…我啼 (毒癮）3天了ㄟ│                │
│  │      │            │        │   ！！                             │                │
│  │      │            │        │A：我知道這批摻菸 (研判海洛因捲菸)是│                │
│  │      │            │        │   沒香氣啦！會暈，很暈ㄟ！         │                │
│  │      │            │        │B：我現在都不會暈，我不騙你呢，吸下 │                │
│  │      │            │        │   去很辣ㄟ！我沒騙你啦，鬥陣的！我 │                │
│  │      │            │        │   不會跟你黑這個啦！！             │                │
│  │      │            │        │A：好啦，不然…                     │                │
│  │      │            │        │B：現在要怎樣，才好？               │                │
│  │      │            │        │A：可是我現在的，都這批的ㄟ…       │                │
│  │      │            │        │B：不是啦！我…你同樣這支…我拿我現 │                │
│  │      │            │        │   在我用一些起來而已！我這支給你， │                │
│  │      │            │        │   你自己試！你補我一半，這樣就好了 │                │
│  │      │            │        │   ！                               │                │
│  │      │            │        │A：我是說，我現在都是這批的啦！     │                │
│  │      │            │        │B：我現在很艱苦，已經啼3 天了！真的 │                │
│  │      │            │        │   弄不行啦！                       │                │
│  │      │            │        │A：別批給你好了啦，這批無法摻菸，對 │                │
│  │      │            │        │   不對！這 批沒那個氣對啦，        │                │
│  │      │            │        │B：我公用電話快沒錢了！！           │                │
│  │      │            │        │A：可是會茫啦！                     │                │
│  │      │            │        │B：我現在…你聽我的聲音，我現在都沒 │                │
│  │      │            │        │   感覺ㄟ！我沒騙你，我跟你鬥陣那麼 │                │
│  │      │            │        │   久，你瞭解我…我電話快沒錢了，等 │                │
│  │      │            │        │   一下看怎樣，你打手機給我！       │                │
│  │      │            │        │A：我盡量弄別批給你…               │                │
│  │      │            │        │B：你打手機給我，公用電話快沒錢了！ │                │
│  │      │            │        ├──────────────────┤                │
│  │      │            │        │警10475 卷第241 頁                  │                │
│  │      │            │        │A ：戊○○（0000000000）            │                │
│  │      │            │        │B ：卓俊誼（00-0000000）-公用電話   │                │
│  │      │            │        │                                    │                │
│  │      │            │        │★通話內容                          │                │
│  │      │            │        │B：鬥陣仔！                         │                │
│  │      │            │        │A：我調沒別批啦！不要緊啦！不然…你 │                │
│  │      │            │        │   那…還欠我多少啊？               │                │
│  │      │            │        │B：我只有用一點點而已！還有一半ㄟ我 │                │
│  │      │            │        │   艱苦得很啦！                     │                │
│  │      │            │        │A：問題是現在沒別批啊！！           │                │
│  │      │            │        │B：不然我跟你說啦，你再拿給我一…試 │                │
│  │      │            │        │   啦！我真的懷疑我的東西被掉包…因 │                │
│  │      │            │        │   為那時候我看不是…我叫那個女的， │                │
│  │      │            │        │   她跑給我追你知道嗎！             │                │
│  │      │            │        │A：誰呀？                           │                │
│  │      │            │        │B：你剛才叫她拿給我的，那個女的！那 │                │
│  │      │            │        │   時候我跟交接以後，我跟她說等一下 │                │
│  │      │            │        │   ！她就機車騎著，只顧自己跑！跑給 │                │
│  │      │            │        │   我追啊！因為那時候我艱苦，不想… │                │
│  │      │            │        │   所以先回來！                     │                │
│  │      │            │        │A：你看你那批是不是白的，就知道是不 │                │
│  │      │            │        │   是了！                           │                │
│  │      │            │        │B：我不知道…你等下打給我，我快要沒 │                │
│  │      │            │        │    錢了，我跟你說真的…            │                │
│  │      │            │        │A：我打你的電話，你的電話也不通啊！ │                │
│  │      │            │        │B：我剛剛在充電！現在會通了！現在你 │                │
│  │      │            │        │   再換一包 …                      │                │
│  │      │            │        │A：我打過去給你啦！                 │                │
│  │      │            │        │B：好，好！                         │                │
├─┼───┼──────┼────┼──────────────────┼────────┤
├─┼───┼──────┼────┼──────────────────┼────────┤
│17│乙○○│95年11月23日│警10475 │警10475 卷第281 頁                  │戊○○販賣第一級│
│  │      │18時許，屏東│卷第258 │A ：戊○○（0000000000）            │毒品，累犯，處有│
│  │      │縣東港鎮水源│頁      │B ：乙○○（0000000000）            │期徒刑拾伍年陸月│
│  │      │街「大東港休│        │                                    │。扣案如附表二編│
│  │      │閒廣場」，海│        │★通話內容                          │號1 、8 、10所示│
│  │      │洛因1000元。│        │B：「粉圓」大仔啦！                 │之物均沒收銷燬之│
│  │      │            │        │A：我要到了！                       │；扣案如附表二編│
│  │      │            │        │B：安娘偎！說還有人家要1 張啦！(1000│號6 、7 所示之物│
│  │      │            │        │   元毒品)，幹你娘生意興旺起來ㄟ！你│均沒收；未扣案販│
│  │      │            │        │   到那裡了？                       │賣毒品所得新臺幣│
│  │      │            │        │A：大東港這裡了！                   │壹仟元沒收，如全│
│  │      │            │        │B：大東港啊，那我在前門這等候你ㄟ！ │部或一部不能沒收│
│  │      │            │        │A：OK。                             │時，以其財產抵償│
│  │      │            │        │                                    │之。褫奪公權拾年│
│  │      │            │        │                                    │。              │
├─┼───┼──────┼────┼──────────────────┼────────┤
│18│乙○○│95年11月24日│警10475 │警10475 卷第284 頁                  │戊○○共同販賣第│
│  │（本次│6時許，屏東 │卷第257 │A ：戊○○（0000000000）            │一級毒品，累犯，│
│  │經蔡文│縣東港鎮「鎮│頁      │B ：乙○○（0000000000）            │處有期徒刑拾伍年│
│  │政推由│海宮」附近，│        │                                    │陸月。扣案如附表│
│  │丁○○│海洛因1500元│        │★通話內容                          │二編號1 、2 、8 │
│  │出面交│和甲基安非他│        │A(娟仔)：怎樣？                     │、10所示之物均沒│
│  │易，被│命1000 元。 │        │B：妳誰？                           │收銷燬之；扣案如│
│  │告蔡文│            │        │A(娟仔)：我人啦！誰，               │附表二編號6 、7 │
│  │政、黃│            │        │B：吼，妳娟仔嗎？                   │所示之物均沒收；│
│  │永娟均│            │        │A(娟仔)：嘿啦！怎樣嗎？             │未扣案販賣毒品所│
│  │為共同│            │        │B：他在那裡嗎？                     │得新臺幣貳仟伍佰│
│  │正犯）│            │        │A(娟仔)：沒啦！他…怎樣？你要處理(買│元與丁○○連帶沒│
│  │      │            │        │         )啊？                      │收，如全部或一部│
│  │      │            │        │B：嘿啦！                           │不能沒收時，以其│
│  │      │            │        │A(娟仔)：他放在我這裡啦！           │等財產連帶抵償之│
│  │      │            │        │B：他人勒？                         │。褫奪公權拾年。│
│  │      │            │        │A(娟仔)：他要去給人家看啊！         │                │
│  │      │            │        │B：怎麼那麼早？                     │丁○○共同販賣第│
│  │      │            │        │A(娟仔)：嗯！                       │一級毒品，處有期│
│  │      │            │        │B：那我要怎麼找他？                 │徒刑拾伍年月。│
│  │      │            │        │A(娟仔)：你沒辦法找，他在家裡怎麼找 │扣案如附表二編號│
│  │      │            │        │         他！                       │1 、2 、8 、10  │
│  │      │            │        │B：我要先找到他。跟他講啊！         │所示之物均沒收銷│
│  │      │            │        │A(娟仔)：嘿啊！你要說什麼？         │燬之；扣案如附表│
│  │      │            │        │B：跟妳講應該也是沒用！             │二編號6 、7 所示│
│  │      │            │        │A(娟仔)：嘿！                       │之物均沒收；未扣│
│  │      │            │        │B：跟他講。他就會了！               │案販賣毒品所得新│
│  │      │            │        │A(娟仔)：這樣我沒辦法！             │臺幣貳仟伍佰元與│
│  │      │            │        │B ：我不是要跟他討的啦！你是勒…    │戊○○連帶沒收，│
│  │      │            │        │A(娟仔)： 我知道啦！討也不要緊，討，│如全部或一部不能│
│  │      │            │        │          討我就給你啊！            │沒收時，以其等財│
│  │      │            │        │B：所以我跟妳…妳可能就沒辦法！     │產連帶抵償之。褫│
│  │      │            │        │A(娟仔)：對啊！我沒辦法作主！       │奪公權伍年。    │
│  │      │            │        │B：問題是我要跟他講，他就會了啦！他 │                │
│  │      │            │        │   電話幾號？                       │                │
│  │      │            │        │A(娟仔)：他電話關機啦！             │                │
│  │      │            │        │B：他知道， 算我要拿去我工廠了啦！  │                │
│  │      │            │        │A(娟仔)：嗯！                       │                │
│  │      │            │        │B：昨晚我工廠有處理，用現金處理的啦 │                │
│  │      │            │        │   ！                               │                │
│  │      │            │        │A(娟仔)： 嘿！                      │                │
│  │      │            │        │B：他又不在，不然妳要跟我去，我工廠 │                │
│  │      │            │        │   在小港嗎？                       │                │
│  │      │            │        │A(娟仔)：你要拿多少啦？             │                │
│  │      │            │        │B：2支1000的，1支500的，軟的 (海洛因│                │
│  │      │            │        │   )啦！                            │                │
│  │      │            │        │A(娟仔)：好啦！你來拿啊！           │                │
│  │      │            │        │B：妳在那裡啊？                     │                │
│  │      │            │        │A(娟仔)：鎮海宮啦！                 │                │
│  │      │            │        │B ：鎮海宮喔！姐仔，那個軟的…妳…  │                │
│  │      │            │        │A(娟仔)： 你要用嗎？                │                │
│  │      │            │        │B：妳要請我嗎？                     │                │
│  │      │            │        │A(娟仔)：請就請管他的！老娘在作主， │                │
│  │      │            │        │         管他死還不死！             │                │
│  │      │            │        │B：妳說什麼？                       │                │
│  │      │            │        │A(娟仔)：沒啦！你來，我再給你！     │                │
│  │      │            │        │B：安娘偎！那有這麼好的！           │                │
│  │      │            │        ├──────────────────┤                │
│  │      │            │        │A ：戊○○（0000000000）            │                │
│  │      │            │        │B ：乙○○（00-0000000）- 公用電話  │                │
│  │      │            │        │                                    │                │
│  │      │            │        │★通話內容                          │                │
│  │      │            │        │A(娟仔)：你要到那裡等我啊？         │                │
│  │      │            │        │B：啊！                             │                │
│  │      │            │        │A(娟仔)：你現在那裡？               │                │
│  │      │            │        │B：我現在五房橋下打公用電話ㄟ！     │                │
│  │      │            │        │A(娟仔)：嘿！你騎來…「鎮海宮」你知 │                │
│  │      │            │        │         道在那裡嗎？               │                │
│  │      │            │        │B：我知道！                         │                │
│  │      │            │        │A(娟仔)：那你騎到「鎮海宮」等我！   │                │
│  │      │            │        │B：我到「鎮海宮」那裡有公用的，到那 │                │
│  │      │            │        │   裡我再打給妳好了！               │                │
│  │      │            │        │A(娟仔)：好啊！                     │                │
│  │      │            │        ├──────────────────┤                │
│  │      │            │        │A ：戊○○（0000000000）            │                │
│  │      │            │        │B ：乙○○（00-0000000）- 公用電話  │                │
│  │      │            │        │                                    │                │
│  │      │            │        │★通話內容                          │                │
│  │      │            │        │B：娟姐啊！                         │                │
│  │      │            │        │A(娟仔)：嗯！                       │                │
│  │      │            │        │B：我在「鎮海宮」了呢！             │                │
│  │      │            │        │A(娟仔)： 在那裡等我！我馬上到…    │                │
│  │      │            │        │B：要在「鎮海宮」的那裡？要在那間大 │                │
│  │      │            │        │   廟庭嗎？                         │                │
│  │      │            │        │A(娟仔)：都好啦！ 隨便啦！          │                │
│  │      │            │        │B：姐仔！ 妳拿錯了ㄟ！              │                │
│  │      │            │        │A(娟仔)：那有啦？怎樣啦！           │                │
│  │      │            │        │B：妳拿全部都軟的(海洛因)呢！       │                │
│  │      │            │        │A(娟仔)：你不是說要軟的？           │                │
│  │      │            │        │B：沒啦！吼！硬的 (安非他命)2 支 啦 │                │
│  │      │            │        │   ！1000的2支，1包500的軟的，妳等於│                │
│  │      │            │        │   要1包給我，剛好2包500的…        │                │
│  │      │            │        │A(娟仔)：嘿！                       │                │
│  │      │            │        │B ：2 包1000的硬的！這樣啦，        │                │
│  │      │            │        │A(娟仔)：是喔！你在那裡等我，我馬上 │                │
│  │      │            │        │         去換啦！                   │                │
│  │      │            │        │B：好！                             │                │
├─┼───┼──────┼────┼──────────────────┼────────┤
│19│乙○○│95年11月29日│警10475 │警10475 卷第292 頁                  │戊○○販賣第二級│
│  │      │近19時許，屏│卷第258 │A ：戊○○（0000000000）            │毒品未遂，累犯，│
│  │      │東縣新園鄉新│頁      │B ：乙○○（0000000000）            │處有期徒刑肆年。│
│  │      │園村媽祖巷「│        │                                    │扣案如附表二編號│
│  │      │巨蛋超商」附│        │★通話內容                          │2 、10所示之物均│
│  │      │近，甲基安非│        │B：軟的 (海洛因)？                  │沒收銷燬之；扣案│
│  │      │他命2000元。│        │A：有！                             │如附表二編號6、7│
│  │      │（乙○○證稱│        │B：有啊！                           │所示之物均沒收。│
│  │      │其因缺錢給付│        │A：都有。都有！                     │褫奪公權年。  │
│  │      │毒品對價而未│        │B：烏龍的！                         │                │
│  │      │能成交）    │        │A：現在只有沒錢而已！               │                │
│  │      │            │        │B：吼！ 呵… 烏龍的要的呢！         │                │
│  │      │            │        │A：嘿。你在那裡？                   │                │
│  │      │            │        │B：我在家啦！                       │                │
│  │      │            │        │A：要在那裡相等？                   │                │
│  │      │            │        │B：你在那裡？                       │                │
│  │      │            │        │A：我現在過港西村了！               │                │
│  │      │            │        │B：港西村了。巨蛋 (超商)好了！      │                │
│  │      │            │        │A：好。快一點喔！馬上到…           │                │
│  │      │            │        │B：好！                             │                │
├─┼───┼──────┼────┼──────────────────┼────────┤
│20│乙○○│95年12月1日1│警10475 │警10475 卷第293 頁                  │戊○○販賣第二級│
│  │      │8 時許，屏東│卷第258 │A ：戊○○（0000000000）            │毒品，累犯，處有│
│  │      │縣東港鎮沿海│頁      │B ：乙○○（0000000000）            │期徒刑柒年陸月。│
│  │      │路55巷「東京│        │                                    │扣案如附表二編號│
│  │      │花園大樓」7 │        │★通話內容                          │2 、10所示之物均│
│  │      │樓，甲基安非│        │B：阿弟啊？                         │沒收銷燬之；扣案│
│  │      │他命1000元。│        │A(娟仔)：重點快說！                 │如附表二編號6、7│
│  │      │            │        │B：要…我上去就好了！               │所示之物均沒收；│
│  │      │            │        │A(娟仔)：什麼…他要提飯去給他媽吃！ │未扣案販賣毒品所│
│  │      │            │        │B：我也是要上去拿！                 │得新臺幣壹仟元沒│
│  │      │            │        │A(娟仔)：你等一下。我叫他聽，       │收，如全部或一部│
│  │      │            │        │A(粉圓)：喂！                       │不能沒收時，以其│
│  │      │            │        │B：現在是怎樣？                     │財產抵償之。褫奪│
│  │      │            │        │A(粉圓)：什麼？                     │公權伍年。      │
│  │      │            │        │B：我不是來跟你那個的啦！要處理的。 │                │
│  │      │            │        │   你是…                           │                │
│  │      │            │        │A(粉圓)：什麼！                     │                │
│  │      │            │        │B：要處理啦！                       │                │
│  │      │            │        │A(粉圓)：上來啊！                   │                │
│  │      │            │        │B：她就…好啦。好啦！               │                │
├─┼───┼──────┼────┼──────────────────┼────────┤
│21│乙○○│95年12月26日│警10475 │警10475 卷第298 頁                  │戊○○販賣第二級│
│  │      │21時許，屏東│卷第259 │A ：戊○○（0000000000）            │毒品未遂，累犯，│
│  │      │縣東港鎮「東│頁      │B ：乙○○（0000000000）            │處有期徒刑肆年。│
│  │      │港水產學校」│        │                                    │扣案如附表二編號│
│  │      │附近，甲基安│        │★通話內容                          │2 、10所示之物均│
│  │      │非他命1500元│        │B：弟仔！你在那裡？我明仔！         │沒收銷燬之；扣案│
│  │      │。（乙○○證│        │A：東港！那一種？                   │如附表二編號6、7│
│  │      │稱其因缺錢給│        │B：硬的 (安非他命)                  │所示之物均沒收。│
│  │      │付毒品對價而│        │A：多少？                           │褫奪公權年。  │
│  │      │未能成交）  │        │B：硬的15。                         │                │
│  │      │            │        │A：你來東水學校！                   │                │
│  │      │            │        │B：我在鹽埔仔廟這裡開過去！         │                │
├─┼───┼──────┼────┼──────────────────┼────────┤
│22│乙○○│96年1 月1 日│警10475 │警10475 卷第305 頁                  │戊○○販賣第二級│
│  │      │近19時許，屏│卷第260 │A ：戊○○（0000000000）            │毒品未遂，累犯，│
│  │      │東縣新園鄉內│頁      │B ：乙○○（0000000000）            │處有期徒刑肆年。│
│  │      │庄村綽號「彰│        │                                    │扣案如附表二編號│
│  │      │仔」之友人住│        │★通話內容                          │2 、10所示之物均│
│  │      │處，甲基安非│        │B：狗太多不敢進去。弄25(2500)的。   │沒收銷燬之；扣案│
│  │      │他命2500元。│        │A：好。                             │如附表二編號6、7│
│  │      │（乙○○證稱│        │B：不要太誇張。                     │所示之物均沒收。│
│  │      │其因缺錢給付│        │A：一定弄不夠的。                   │褫奪公權年。  │
│  │      │毒品對價而未│        │B：不要弄太誇張。                   │                │
│  │      │能成交）    │        │                                    │                │
├─┼───┼──────┼────┼──────────────────┼────────┤
│23│乙○○│96年1月2日5 │警10475 │警10475 卷第306-307 頁              │戊○○販賣第二級│
│  │      │時許，高雄縣│卷第260 │A ：戊○○（0000000000）            │毒品，累犯，處有│
│  │      │林園鄉某菜市│頁      │B ：乙○○（0000000000）            │期徒刑柒年陸月。│
│  │      │場處，甲基安│        │                                    │扣案如附表二編號│
│  │      │非他命5000元│        │★通話內容                          │2 、10所示之物均│
│  │      │。          │        │B：你還在高雄嗎？                   │沒收銷燬之；扣案│
│  │      │            │        │A：嘿！ 怎樣？                      │如附表二編號6、7│
│  │      │            │        │B：OK了ㄟ！                         │所示之物均沒收；│
│  │      │            │        │A：很累。在朋友這裡睡！             │未扣案販賣毒品所│
│  │      │            │        │B：我跟朋友借看有沒有車！           │得新臺幣伍仟元沒│
│  │      │            │        │A：你另外一支怎麼打不通？           │收，如全部或一部│
│  │      │            │        │B：我換卡！                         │不能沒收時，以其│
│  │      │            │        │A：你在雙園大橋。林園堤防旁，       │財產抵償之。褫奪│
│  │      │            │        │B：反正我就…                       │公權伍年。      │
│  │      │            │        │A：大寮相等好了！                   │                │
│  │      │            │        │B：那麼遠！                         │                │
│  │      │            │        │A：你就到林園後到國泰大樓那裡…     │                │
│  │      │            │        │B：你半錢的另外弄1 泡起來，好嗎？   │                │
│  │      │            │        │A：看你啊！                         │                │
│  │      │            │        │B：另外原本那個軟的(海洛因)都固定的 │                │
│  │      │            │        │   …你不要弄多的ㄟ…               │                │
│  │      │            │        │A：我知道啦！                       │                │
│  │      │            │        ├──────────────────┤                │
│  │      │            │        │警10475 卷第307 頁                  │                │
│  │      │            │        │A ：戊○○（0000000000）            │                │
│  │      │            │        │B ：乙○○（0000000000）            │                │
│  │      │            │        │                                    │                │
│  │      │            │        │★通話內容                          │                │
│  │      │            │        │B：粉圓。你自己過去跟他講好了。我東 │                │
│  │      │            │        │   西拿給他，你娘臭雞巴。人家拿鐵仔 │                │
│  │      │            │        │   (研判槍械)， 你再開前面一點。你過│                │
│  │      │            │        │   去跟他講好了！                   │                │
│  │      │            │        │A：在那裡啊？                       │                │
│  │      │            │        │B：你在前面一點！                   │                │
│  │      │            │        │A：我現在開走了，                   │                │
│  │      │            │        │B：好像要柪的，拿鐵仔 (研判槍械)出來│                │
│  │      │            │        │   ，吼…                           │                │
│  │      │            │        │A：你不會開走就好啊！               │                │
│  │      │            │        │B：我開走了啦！                     │                │
│  │      │            │        │A：東西勒？ (研判毒品)              │                │
│  │      │            │        │B：東西我留這包小包的啦！不然你自己 │                │
│  │      │            │        │   過去跟他…吼…幹你娘不知搞什麼招 │                │
│  │      │            │        │   ！                               │                │
│  │      │            │        │A：你這樣真的不通的…               │                │
│  │      │            │        │B：這個跟我真的很好…他朋友卻…我5分│                │
│  │      │            │        │   鐘…，你慢點走！                 │                │
├─┼───┼──────┼────┼──────────────────┼────────┤
├─┼───┼──────┼────┼──────────────────┼────────┤
│24│吳豐基│95年11中旬某│警10475 │（未上線監聽。）                    │戊○○無罪。    │
│  │      │日13時許，屏│卷第322 │                                    │                │
│  │      │東縣東港鎮沿│頁，原審│                                    │                │
│  │      │海路「千越加│卷第337 │                                    │                │
│  │      │油站」附近，│、374 、│                                    │                │
│  │      │海洛因500元 │566 頁  │                                    │                │
│  │      │。          │        │                                    │                │
│  │      │            │        │                                    │                │
│  │      │            │        │                                    │                │
│  │      │            │        │                                    │                │
│  │      │            │        │                                    │                │
│  │      │            │        │                                    │                │
│  │      │            │        │                                    │                │
│  │      │            │        │                                    │                │
│  │      │            │        │                                    │                │
├─┼───┼──────┼────┼──────────────────┼────────┤
│25│吳豐基│95年11月24日│警10475 │警10475 卷第336 頁                  │戊○○販賣第一級│
│  │      │14時許，屏東│卷第322 │A ：戊○○（0000000000）            │毒品，累犯，處有│
│  │      │縣東港鎮某菜│頁，原審│B ：吳豐基（00-0000000）-公用電話   │期徒刑拾伍年陸月│
│  │      │市場之肉圓攤│卷第337 │                                    │。扣案如附表二編│
│  │      │子，海洛因50│、374 、│★通話內容                          │號1 、8 、10所示│
│  │      │0元。       │566 頁  │B：豐仔啦！粉圓勒？                 │之物均沒收銷燬之│
│  │      │            │        │A(娟仔)：在這裡！ 怎樣？            │；扣案如附表二編│
│  │      │            │        │B：叫他聽一下好嗎！                 │號6 、7 所示之物│
│  │      │            │        │A(娟仔)：好！                       │均沒收；未扣案販│
│  │      │            │        │A(粉圓)：你好！                     │賣毒品所得新臺幣│
│  │      │            │        │B：豐仔啦！                         │伍佰元沒收，如全│
│  │      │            │        │A(粉圓)： 嘿嘿                      │部或一部不能沒收│
│  │      │            │        │B：拿 (買)500 啦 ！                 │時，以其財產抵償│
│  │      │            │        │A(粉圓)：好好！                     │之。褫奪公權拾年│
│  │      │            │        │B：在那裡？                         │。              │
│  │      │            │        │A(粉圓)：來菜市場好嗎？             │                │
│  │      │            │        │B：那裡的菜市場？                   │                │
│  │      │            │        │A(粉圓)：東港菜市場啊！吃肉圓的這裡 │                │
│  │      │            │        │         ！                         │                │
│  │      │            │        │B：1 粒10元的嗎？                   │                │
│  │      │            │        │A(粉圓)：嘿！你吃了沒？             │                │
│  │      │            │        │B：我馬上到！                       │                │
├─┼───┼──────┼────┼──────────────────┼────────┤
├─┼───┼──────┼────┼──────────────────┼────────┤
│26│己○○│95年12月24日│警10475 │警10475 卷第371 頁                  │戊○○販賣第二級│
│  │      │17時許，屏東│卷第347 │A ：戊○○（0000000000）            │毒品，累犯，處有│
│  │      │縣新園鄉港溪│頁      │B ：己○○（0000000000）            │期徒刑柒年陸月。│
│  │      │村港西路419 │        │                                    │扣案如附表二編號│
│  │      │號己○○住處│        │★通話內容                          │2 、10所示之物均│
│  │      │，甲基安非他│        │A：璋哥嗎！                         │沒收銷燬之；扣案│
│  │      │命1000元。  │        │B：阿璋！最近在幹嘛？               │如附表二編號6、7│
│  │      │            │        │A：最近在想你勒！                   │所示之物均沒收；│
│  │      │            │        │B：聽說你最近出事喔？               │未扣案販賣毒品所│
│  │      │            │        │A：嘿！                             │得新臺幣壹仟元沒│
│  │      │            │        │B：怎麼那麼倒楣。那個石頭仔說進去了 │收，如全部或一部│
│  │      │            │        │   喔？                             │不能沒收時，以其│
│  │      │            │        │A：嘿！                             │財產抵償之。褫奪│
│  │      │            │        │B：要多久啊？                       │公權伍年。      │
│  │      │            │        │A：不知道！                         │                │
│  │      │            │        │B：為什麼他會進去啊？               │                │
│  │      │            │        │A：我怎知道…                       │                │
│  │      │            │        │B：那可能是他上次自己自首那個！     │                │
│  │      │            │        │A：我不知道。我就那天被抓。也看到他 │                │
│  │      │            │        │   被抓！                           │                │
│  │      │            │        │B：你驗出來陰性還陽性嗎？           │                │
│  │      │            │        │A：驗有啊！用函送的！               │                │
│  │      │            │        │B：我看你這個可能4-5月份才進去囉？  │                │
│  │      │            │        │A：嘿。差不多啦！                   │                │
│  │      │            │        │B：你現在那裡？想要向你拿。幫你加油 │                │
│  │      │            │        │   。這樣！                         │                │
│  │      │            │        │A：那好意思！                       │                │
│  │      │            │        │B：幹。東西要好ㄟ！                 │                │
│  │      │            │        │A：我在東港！                       │                │
│  │      │            │        │B：嘿。看你…要就過來找我！         │                │
│  │      │            │        │A：好！                             │                │
│  │      │            │        │B：那你就馬上過來！                 │                │
│  │      │            │        │A：到的時候打給你！                 │                │
│  │      │            │        │B：好！OK啦！(B男欲向A買毒品)       │                │
├─┼───┼──────┼────┼──────────────────┼────────┤
│27│己○○│96年1月2日1 │警10475 │警10475 卷第377 頁                  │戊○○販賣第二級│
│  │      │點許，屏東縣│卷第347 │A ：戊○○（0000000000）            │毒品，累犯，處有│
│  │      │新園鄉五房村│頁      │B ：己○○（0000000000）            │期徒刑柒年陸月。│
│  │      │龍洲路24號「│        │                                    │扣案如附表二編號│
│  │      │台亞加油站」│        │★通話內容                          │2 、10所示之物均│
│  │      │附近，甲基安│        │A：璋仔！你來五房橋下拿！           │沒收銷燬之；扣案│
│  │      │非他命500 元│        │B：好！                             │如附表二編號6、7│
│  │      │。          │        │B：你說五房橋下。是雙園橋下喔？     │所示之物均沒收；│
│  │      │            │        │A：不是。那間加油站！               │未扣案販賣毒品所│
│  │      │            │        │B：加油站啊，我知道！好！           │得新臺幣伍佰元沒│
│  │      │            │        │B：第一間還是第二間啊？             │收，如全部或一部│
│  │      │            │        │A(娟仔)：電話中問粉圓：他說第一間還 │不能沒收時，以其│
│  │      │            │        │         是第二間啊？要去雙園大橋第 │財產抵償之。褫奪│
│  │      │            │        │         一間！                     │公權伍年。      │
│  │      │            │        │B：嘿啊！我現在地一間…沒看到妳們！ │                │
│  │      │            │        │A(娟仔)：我們馬上就到了！           │                │
│  │      │            │        │A：你騎過去加油站的對面！           │                │
│  │      │            │        │B：騎過去對面啊！                   │                │
│  │      │            │        │A：嗯！                             │                │
│  │      │            │        │B：好！                             │                │
│  │      │            │        │B：剛剛你拿東西給我的時候。有刑事仔 │                │
│  │      │            │        │   在後面追我ㄟ！                   │                │
│  │      │            │        │A：真的還是假的？                   │                │
│  │      │            │        │B：真的！我沒騙你，幹你娘，你知道嗎 │                │
│  │      │            │        │   ！我騎五房村趕緊急煞車往港西村的 │                │
│  │      │            │        │   小路！                           │                │
│  │      │            │        │A：幾個啊？                         │                │
│  │      │            │        │B：開一台日產西米露白色的！幾個我是 │                │
│  │      │            │        │   沒注意看啦！ 反正我摧很快…      │                │
│  │      │            │        │A：日產西米露白色的啊！怎麼沒追我們 │                │
│  │      │            │        │   ，追你啊？                       │                │
│  │      │            │        │B：我怎麼知道！可能要先追我吧！可能 │                │
│  │      │            │        │   摩托車比較好追吧！               │                │
│  │      │            │        │A：你有沒有注意到，是我開過去跟你的 │                │
│  │      │            │        │   時候…還 是怎樣…                │                │
│  │      │            │        │B：應該是喔！                       │                │
│  │      │            │        │A：你那時候有注意到嗎？             │                │
│  │      │            │        │B：…等一下。我有另外一支電話進來。 │                │
│  │      │            │        │   我聽看看…                       │                │
├─┼───┼──────┼────┼──────────────────┼────────┤
├─┼───┼──────┼────┼──────────────────┼────────┤
│28│鄭詔友│95年11月30日│警10475 │（未上線監聽。）                    │戊○○無罪。    │
│  │      │17時許，屏東│卷第391 │                                    │                │
│  │      │縣林園鄉仙吉│頁、原審│                                    │                │
│  │      │路「新家福大│卷第483 │                                    │                │
│  │      │賣場」附近，│頁      │                                    │                │
│  │      │甲基安非他命│        │                                    │                │
│  │      │1000 元 。  │        │                                    │                │
│  │      │            │        │                                    │                │
│  │      │            │        │                                    │                │
│  │      │            │        │                                    │                │
│  │      │            │        │                                    │                │
│  │      │            │        │                                    │                │
│  │      │            │        │                                    │                │
│  │      │            │        │                                    │                │
├─┼───┼──────┼────┼──────────────────┼────────┤
│29│鄭詔友│95年12月1 日│警10475 │警10475 卷第408 頁                  │戊○○販賣第二級│
│  │      │近21時許，屏│卷第392 │A ：戊○○（0000000000）            │毒品，累犯，處有│
│  │      │東縣新園鄉仙│頁、原審│B ：鄭詔友（0000000000）            │期徒刑柒年陸月。│
│  │      │隆路「仙隆宮│卷第483 │                                    │扣案如附表二編號│
│  │      │」附近，甲基│頁      │★通話內容                          │2 、10所示之物均│
│  │      │安非他命2000│        │B：你好！小明嗎？                   │沒收銷燬之；扣案│
│  │      │元。        │        │A：我小明的朋友！                   │如附表二編號6、7│
│  │      │            │        │B：喔。你開車那個嘛！               │所示之物均沒收；│
│  │      │            │        │A：嗯，                             │未扣案販賣毒品所│
│  │      │            │        │B：你現在有在新園這邊嗎？           │得新臺幣貳仟元沒│
│  │      │            │        │A：我在烏龍！                       │收，如全部或一部│
│  │      │            │        │B：要過來新園嗎？                   │不能沒收時，以其│
│  │      │            │        │A：怎樣？                           │財產抵償之。褫奪│
│  │      │            │        │B：我想說如果有。弄2 張！(買2000元毒│公權伍年。      │
│  │      │            │        │   品)                              │                │
│  │      │            │        │A：你誰啊？                         │                │
│  │      │            │        │B：我就是昨天那個！                 │                │
│  │      │            │        │A：那裡？                           │                │
│  │      │            │        │B：你跟小明過去我家！               │                │
│  │      │            │        │A：你說「三俊」家旁邊那個喔！       │                │
│  │      │            │        │B：嘿，嘿！我們昨天不是在田洋路那裡 │                │
│  │      │            │        │   ！                               │                │
│  │      │            │        │A ：嘿，你就住「三俊」家旁邊那個嘛！│                │
│  │      │            │        │B：嘿啦！                           │                │
│  │      │            │        │A：吼。好啊！                       │                │
│  │      │            │        │B：你從「仙帝爺廟」這裡來！         │                │
│  │      │            │        │A：我不知道！                       │                │
│  │      │            │        │B：仙公廟有間7-11！                 │                │
│  │      │            │        │A：嘿！                             │                │
│  │      │            │        │B：對面那條路進來，你會看見有間「仙 │                │
│  │      │            │        │   隆宮」！                         │                │
│  │      │            │        │A：你是說新園國中的後門那邊嗎？     │                │
│  │      │            │        │B：嘿！                             │                │
│  │      │            │        │A：你叫什麼名字？                   │                │
│  │      │            │        │B：我叫「友仔」啦！                 │                │
│  │      │            │        │A：好！                             │                │
│  │      │            │        │B：你要怎麼？稱呼？                 │                │
│  │      │            │        │A：叫我阿弟仔！                     │                │
│  │      │            │        │B：好，你到的時候打給我，我馬上出去 │                │
│  │      │            │        │   啦！                             │                │
├─┼───┼──────┼────┼──────────────────┼────────┤
│30│鄭詔友│96年1月9日22│警10475 │警10475 卷第417 頁                  │戊○○販賣第二級│
│  │      │時許，屏東縣│卷第392 │A ：戊○○（0000000000）            │毒品，累犯，處有│
│  │      │新園鄉○○路│頁、原審│B ：鄭詔友（0000000000）            │期徒刑柒年陸月。│
│  │      │「新家福賣場│卷第483 │                                    │扣案如附表二編號│
│  │      │」附近，甲基│頁      │★通話內容                          │2 、10所示之物均│
│  │      │安非他命1000│        │B：弟仔，我友仔！                   │沒收銷燬之；扣案│
│  │      │元。        │        │A：嘿！                             │如附表二編號6、7│
│  │      │            │        │B：現在那裡？                       │所示之物均沒收；│
│  │      │            │        │A：現在… 林園！                    │未扣案販賣毒品所│
│  │      │            │        │B：什麼時候要回來？                 │得新臺幣壹仟元沒│
│  │      │            │        │A：馬上要回回去了。怎樣？           │收，如全部或一部│
│  │      │            │        │B：嗯…1張 (1000元毒品代號)！       │不能沒收時，以其│
│  │      │            │        │A：1張啊？                          │財產抵償之。褫奪│
│  │      │            │        │B：嘿！                             │公權伍年。      │
│  │      │            │        │A：好啊！                           │                │
│  │      │            │        │B：你從……新園進來好了啦！         │                │
│  │      │            │        │A：第二個地方嘛？                   │                │
│  │      │            │        │B：嗯… 第二個， 好啦！             │                │
│  │      │            │        │A：好。我盡量快一點喔！             │                │
│  │      │            │        │B：好，好…                         │                │
│  │      │            │        │A：好，OK！                         │                │
├─┼───┼──────┼────┼──────────────────┼────────┤
├─┼───┼──────┼────┼──────────────────┼────────┤
│31│陳宗獻│95年11月28日│警10475 │警10475 卷第484 頁                  │戊○○販賣第一級│
│  │      │23、24時許，│卷第458 │A ：戊○○（0000000000）            │毒品，累犯，處有│
│  │      │屏東縣新園鄉│頁、原審│B ：陳宗獻（0000000000）            │期徒刑拾伍年陸月│
│  │      │鹽埔村永和路│第339 頁│                                    │。扣案如附表二編│
│  │      │110 巷7 號蔡│        │★通話內容                          │號1 、8 、10所示│
│  │      │文政住處，海│        │B：你現在有嗎？                     │之物均沒收銷燬之│
│  │      │洛因1000元。│        │A：啊？                             │；扣案如附表二編│
│  │      │            │        │B：你在那裡啊？                     │號6 、7 所示之物│
│  │      │            │        │A：我們村庄內！                     │均沒收；未扣案販│
│  │      │            │        │B：弄1 給我！ (1000元毒品)          │賣毒品所得新臺幣│
│  │      │            │        │A：好，你過來！                     │壹仟元沒收，如全│
│  │      │            │        │B：那裡啊？                         │部或一部不能沒收│
│  │      │            │        │A：我家！                           │時，以其財產抵償│
│  │      │            │        │B：好！                             │之。褫奪公權拾年│
│  │      │            │        │                                    │。              │
├─┼───┼──────┼────┼──────────────────┼────────┤
│32│陳宗獻│96年1 月13日│警10475 │（未上線監聽。）                    │戊○○無罪。    │
│  │      │18時許，屏東│卷第458 │                                    │                │
│  │      │縣東港鎮興漁│頁、原審│                                    │                │
│  │      │街98號丁○○│第339 頁│                                    │                │
│  │      │住處，海洛因│        │                                    │                │
│  │      │500元。     │        │                                    │                │
│  │      │            │        │                                    │                │
│  │      │            │        │                                    │                │
│  │      │            │        │                                    │                │
│  │      │            │        │                                    │                │
│  │      │            │        │                                    │                │
│  │      │            │        │                                    │                │
│  │      │            │        │                                    │                │
│  │      │            │        │                                    │                │
│  │      │            │        │                                    │                │
└─┴───┴──────┴────┴──────────────────┴────────┘
附表二：扣案物品
┌─┬───────────────┬──────────────────┬────────┐
│編│名稱                          │說明                                │備註            │
│號│                              │                                    │                │
├─┼───────────────┼──────────────────┼────────┤
│1 │第一級毒品海洛因29包          │檢驗結果呈現海洛因陽性反應（原扣得疑│偵字1801卷第5 、│
│  │（合計驗後淨重4.57公克）      │似分裝毒品30包，經檢驗結果確認僅29包│14頁            │
│  │                              │含有第一級毒品海洛因成分。）        │                │
├─┼───────────────┼──────────────────┼────────┤
│2 │第二級毒品甲基安非他命8 包    │檢驗結果呈現甲基安非他命陽性反應    │偵字1801卷第6 頁│
│  │（合計驗後淨重5.57公克）      │                                    │、原審卷第98頁  │
├─┼───────────────┼──────────────────┼────────┤
│3 │行動電話4 支                  │公訴人訴追範圍僅及於本件被告以門號09│偵字1801卷第7-8 │
│  │（門號：0000000000、0000000000│00000000、0000000000號聯繫毒品買賣之│頁、警10475 卷第│
│  │ 、0000000000、0000000000）   │部分，無證據證明此等扣案物與本案有關│8、36-37頁      │
│  │                              │。至被告戊○○於原審審理中陳稱：伊曾│                │
│  │                              │以扣案行動電話撥找本案證人、但伊從未│                │
│  │                              │換過門號SIM 卡等語（見原審卷第642 頁│                │
│  │                              │反面），可見無從憑此供述，認定被告蔡│                │
│  │                              │文政曾以此編號所示行動電話來聯繫本件│                │
│  │                              │販毒事宜，特此敘明。                │                │
├─┼───────────────┼──────────────────┼────────┤
│4 │SIM 卡1 張                    │非本件被告聯繫販賣毒品所持用之門號（│偵字1801卷第7 頁│
│  │（門號：0000000000）          │0000000000、0000000000），無證據證明│、警10475 卷第8 │
│  │                              │此扣案物與本案有關。                │、36-37頁       │
├─┼───────────────┼──────────────────┼────────┤
│5 │現金3600元                    │被告自承係其工作所得，無證據證明此扣│偵字1801卷第8 頁│
│  │                              │案物與本案有關，亦無證據證明被告販毒│、警10475 卷第8 │
│  │                              │所得混同在此扣案現金中，自不得逕予沒│頁              │
│  │                              │收。                                │                │
│  │                              │                                    │                │
├─┼───────────────┼──────────────────┼────────┤
│6 │空夾鍊袋2 包                  │為被告戊○○所有預供其分裝毒品販售使│偵字1801卷第8 頁│
│  │                              │用之物                              │                │
├─┼───────────────┼──────────────────┼────────┤
│7 │藥鏟1 支                      │為被告戊○○所有預供其分裝毒品販售使│偵字1801卷第8 頁│
│  │（報告編號：0000-000）        │用之物                              │、原審卷第96頁  │
├─┼───────────────┼──────────────────┼────────┤
│8 │藥鏟1 支                      │因沾黏毒品致檢驗結果呈現第一級毒品海│偵字1801卷第8 頁│
│  │（報告編號：0000-000）        │洛因陽性反應                        │、原審卷第95頁  │
├─┼───────────────┼──────────────────┼────────┤
│9 │玻璃球1 個                    │因沾黏毒品致檢驗結果呈現第二級毒品甲│偵字1801卷第8 頁│
│  │                              │基安非他命陽性反應( 與施用第二級毒品│、原審卷第96_1頁│
│  │                              │有關，無證據證明與本案有關)         │                │
├─┼───────────────┼──────────────────┼────────┤
│10│電子磅秤1 台                  │因沾黏毒品致檢驗結果呈現第一級毒品海│偵字1801卷第8 頁│
│  │                              │洛因、第二級毒品甲基安非他命陽性反應│、原審卷第97頁  │
└─┴───────────────┴──────────────────┴────────┘

司法院資訊處製作；財團法人民間司法改革基金會備份。
